【裁判字號】    98,上訴,2130
【裁判日期】    981222
【裁判案由】    毒品危害防制條例
【裁判全文】
臺灣高等法院臺中分院刑事判決        98年度上訴字第2130號
上  訴  人
即  被  告  丁○○
                    （現另案在臺灣臺中監獄執行中）
選任辯護人  鄧雲奎  律師
上  訴  人
即  被  告  甲○○
                    （現在臺灣臺中看守所羈押中）
選任辯護人  王士銘  律師
上列上訴人等因違反毒品危害防制條例案件，不服臺灣臺中地方
法院98年度訴字第2392號中華民國98年9月1日第一審判決（起訴
案號：臺灣臺中地方法院檢察署98年度偵字第12805、16031號）
，提起上訴，本院判決如下：
    主    文
一原判決撤銷。
二丁○○犯如附表一編號１、２、３、４、５、６、８、９、１
  ０、１１所示之罪，均累犯，各量處如附表一編號１、２、３
  、４、５、６、８、９、１０、１１主文欄所示之刑（含主刑
  及從刑）。應執行有期徒刑拾捌年； 扣案之NOKIA廠牌行動電
  話壹具（含門號0000000000號SIM卡壹張） 、電子磅秤壹台、
  分裝袋壹包、包裝紙袋拾個均沒收。未扣案之行動電話貳具
  （廠牌均不詳 ，含門號0000000000、0000000000號SIM卡各壹
  張）均沒收，如全部或一部不能沒收時，追徵其價額或以其財
  產抵償之。未扣案販賣第一級毒品所得之財物其中新臺幣捌仟
  伍佰元沒收之，其餘新臺幣貳仟伍佰元應與甲○○連帶沒收之
  ，如全部或一部不能沒收時，其中新臺幣捌仟伍佰元以其財產
  抵償之，其餘新臺幣貳仟伍佰元以其與甲○○之財產連帶抵償
  之。
三甲○○犯如附表二編號１、２、３、４、６所示之罪，均累犯
  ，各量處如附表二編號１、２、３、４、６主文欄所示之刑（
  含主刑及從刑）。應執行有期徒刑拾陸年；扣案之MOTOROLA廠
  牌行動電話壹具（含門號0000000000號SIM卡壹張） 、電子磅
  秤壹台、分裝袋壹包、包裝紙袋拾個均沒收。未扣案之行動
  電話貳具（廠牌均不詳，含門號0000000000、0000000000號SI
  M卡各壹張）均沒收， 如全部或一部不能沒收時，追徵其價額
  或以其財產抵償之。未扣案販賣第一級毒品所得之財物新臺幣
  捌仟伍佰元應與丁○○連帶沒收之，如全部或一部不能沒收時
  ，以其與丁○○之財產連帶抵償之。
四丁○○其餘被訴如附表一編號７部分（即於９８年５月１３日
  下午１７時１６分許販賣第一級毒品海洛因予周哲倫部分）無
  罪。
    犯罪事實
一、丁○○（綽號「阿德」、「志明」）前曾有違反麻醉藥品管
    理條例前科，(1)又於民國90年 4月16日，因違反毒品危害防
    制條例案件， 經臺灣臺中地方法院以90年度訴字第458號判
    決分別判處有期徒刑10月（施用第一級毒品）、 6月（施用
    第二級毒品），並定應執行刑為有期徒刑1年2月確定。(2)復
    於91年7月15 日，因違反毒品危害防制條例案件，經臺灣臺
    中地方法院以91年度訴字第13 02號判決判處有期徒刑1年確
    定。(3)再於91年12月12日，因轉讓第一級毒品案件，經臺灣
    臺中地方法院以91年度訴字第2015號判決判處有期徒刑1年2
    月確定；前開(2)、(3)部分， 嗣經臺灣臺中地方法院於92年1
    月10日以92年度聲字第13號裁定合併定其應執行刑為有期徒
    刑2年1月，且與(1)部分，因不合於定應執行刑之要件，而入
    監執行及接續執行後，並於94年10月 3日因縮短刑期假釋付
    保護管束出監。再於假釋期間， 又先後於95年9月25日、95
    年12月11日，各因施用第一級毒品與第二級毒品案件，經臺
    灣臺中地方法院分別以95年度訴字第1203號、95年度沙簡字
    第688號判決各判處有期徒刑1年， 3月確定，復經臺灣臺中
    地方法院適用中華民國九十六年罪犯減刑條例之規定，以96
    年度聲減字第2631號裁定分別減刑為有期徒刑6月與1月15日
    ，並合併定其應執行刑為有期徒刑 7月確定，並與前揭假釋
    撤銷後之殘刑7月28日接續執行，迨於96年11月7日始因縮刑
    期滿執行完畢。甲○○前曾有違反毒品危害防制條例前科，
    又於97年 5月26日，因詐欺案件，經臺灣臺中地方法院以97
    年度易字第1644號判決判處有期徒刑4月，減刑為有期徒刑2
    月確定，經送監執行於97年9月8日因徒刑執行完畢出監。渠
    2人猶不知警惕，均明知海洛因係毒品危害防制條例第2條第
    2項第1款所定之第一級毒品，非經許可不得非法持有、販賣
    ，詎渠 2人因染有施用毒品之惡習，且見販賣毒品有利可圖
    ，為圖增加收入以供應支付施用毒品之支出，丁○○遂單獨
    各基於販賣第一級毒品海洛因營利之犯意；或與甲○○分別
    共同基於販賣第一級毒品海洛因營利之犯意聯絡，由丁○○
    分別持用其所有之NOKIA廠牌行動電話1具（含門號00000000
    00號SIM卡1張，已扣案）、或另 2具行動電話（廠牌均不詳
    ，含門號0000000000、0000000000號SIM卡各1張，均未扣案
    ，其中門號0000000000號部分，起訴書及原審均誤繕為0000
    000000號）；甲○○則持用其所有之MOTOROLA廠牌行動電話
    1具 （含門號0000000000號SIM卡1張，已扣案，起訴書與原
    審判決均誤認為甲○○係持用0000000000號門號之行動電話
    ）充為販賣毒品之聯絡電話 ，並以丁○○所有之電子磅秤1
    台及包裝紙袋、分裝袋等作為秤重、分裝、包裝之工具，將
    所持有之第一級毒品海洛因分量稀釋再分裝成小包裝【即如
    以價值新臺幣（下同）1千元之量經稀釋後，再以同樣1千元
    之價格賣出，則每小包約可賺取3、4百元； 如係以價值5百
    元之量經稀釋後， 再以同樣5百元之價格賣出，則每小包約
    可賺取150元、2百元】以利攜帶外出販賣，並於下列時、地
    販賣第一級毒品海洛因以非法牟利：
一(1)丁○○基於販賣第一級毒品海洛因營利之犯意，於98年2月2
    3日18時58分許， 以其所持用門號0000000000號不詳廠牌之
    行動電話與吳岳龍所持用之門號0000000000號行動電話相互
    聯絡，約定販賣第一級毒品海洛因之時間、數量、價格及交
    付地點後，雙方即依約在丁○○位於臺中縣后里鄉○○村○○路 8號住處附近廢棄雞舍，以2000元之價格，由丁○○販
    賣第一級毒品海洛因1小包予吳岳龍。
  (2)丁○○基於販賣第一級毒品海洛因營利之犯意，於98年3月9
    日19時29分許，以其所持用門號0000000000號不詳廠牌之行
    動電話與吳岳龍所持用之門號0000000000號行動電話相互聯
    絡，約定販賣第一級毒品海洛因之時間、數量、價格及交付
    地點後，雙方即依約在臺中縣后里鄉○○村○○路29-4號吳
    岳龍住處附近，以2000元之價格，由丁○○販賣第一級毒品
    海洛因1小包予吳岳龍。
  (3)丁○○與甲○○共同基於販賣第一級毒品海洛因營利之犯意
    聯絡，於98年 3月10日16時11分許，由甲○○接聽丁○○所
    有門號0000000000號不詳廠牌之行動電話與吳岳龍所持用之
    門號0000000000號行動電話相互聯繫，約定販賣第一級毒品
    海洛因之時間、數量、價格及交付地點後，由丁○○騎乘不
    詳車牌號碼之機車前往臺中縣后里鄉○○村○○路29-4號吳
    岳龍住處附近， 以2000元之價格，販賣第一級毒品海洛因1
    小包予吳岳龍。
二(1)丁○○（未經檢察官偵查起訴）與甲○○共同基於販賣第一
    級毒品海洛因營利之犯意聯絡，於98年 4月28日16時55分許
    ，由甲○○以所持用門號0000000000號MOTOROLA廠牌行動電
    話與吳岳龍所持用門號0000000000號行動電話相互聯絡，約
    定販賣第一級毒品海洛因之時間、數量、價格及交付地點後
    ，雙方即依約在臺中縣豐原市○○路肯德基速食店，以2000
    元之價格，由丁○○、甲○○ 2人同行販賣第一級毒品海洛
    因1 小包予吳岳龍。
  (2)丁○○（未經檢察官偵查起訴）與甲○○共同基於販賣第一
    級毒品海洛因營利之犯意聯絡，於98年5月2日23時31分許，
    由甲○○以所持用門號0000000000號MOTOROLA廠牌行動電話
    與吳岳龍所持用門號0000000000號行動電話相互聯絡，約定
    販賣第一級毒品海洛因之時間、數量、價格及交付地點後，
    雙方即依約在臺中縣豐原市○○路肯德基速食店，以2000元
    之價格，由丁○○與甲○○2人同行販賣第一級毒品海洛因1
    小包予吳岳龍。
  (3)丁○○（未經檢察官偵查起訴）與甲○○共同基於販賣第一
    級毒品海洛因營利之犯意聯絡，於98年5月4日20時27分許，
    由甲○○以所持用門號0000000000號MOTOROLA廠牌行動電話
    與吳岳龍所持用門號0000000000號行動電話相互聯絡，約定
    販賣第一級毒品海洛因之時間、數量、價格及交付地點後，
    雙方即依約在臺中縣豐原市○○路肯德基速食店，以2000元
    之價格，由丁○○與甲○○2人同行販賣第一級毒品海洛因1
    小包予吳岳龍。
三(1)丁○○基於販賣第一級毒品海洛因營利之犯意，於98年2月2
    2日15時33分許，由其以所持用門號0000000000號NOKIA廠牌
    行動電話【起訴書及原審判決均誤認為門號0000000000號行
    動電話（查門號0000000000號行動電話使用人係羅文良）】
    與徐敏洋向羅文良所借用0000000000號行動電話門號相互聯
    絡，約定販賣第一級毒品海洛因之時間、數量、價格及交付
    地點後，雙方即依約在臺中縣豐原市SOGO百貨公司，以1000
    元之價格， 由丁○○販賣第一級毒品海洛因1小包予徐敏洋
    與羅文良。
四(1)丁○○基於販賣第一級毒品海洛因營利之犯意，於98年5月9
    日21時40分許，由周哲倫使用臺中市○○區○○路37號公用
    電話撥打丁○○所持用門號0000000000號 NOKIA廠牌行動電
    話相互聯絡，約定販賣第一級毒品海洛因之時間、數量、價
    格及交付地點後，雙方即依約在臺中縣豐原市麥當勞與臺中
    縣消防局旁惠生醫院門口，由丁○○以1000元之價格，販賣
    第一級毒品海洛因1小包予周哲倫。
  (2)丁○○基於販賣第一級毒品海洛因營利之犯意，於98年 5月
    11日17時37分許，由周哲倫使用臺中市○○區○○路37號公
    用電話撥打丁○○所持用門號0000000000號 NOKIA廠牌行動
    電話相互聯絡，約定販賣第一級毒品海洛因之時間、數量、
    價格及交付地點後，雙方約在臺中縣豐原市麥當勞與臺中縣
    消防局旁惠生醫院門口，由丁○○以1000元之價格，販賣第
    一級毒品海洛因1小包予周哲倫。
五(1)丁○○基於販賣第一級毒品海洛因營利之犯意，於98年 2月
    22日11時24分許，以其所持用門號0000000000號不詳廠牌之
    行動電話與丙○○所持用0000000000號行動電話門號相互聯
    絡，約定販賣第一級毒品海洛因之時間、數量、價格及交付
    地點後，雙方即依約在臺中縣后里鄉○○路后里馬場附近后
    義宮，丁○○由不知情之友人詹益賓開車載往，再由丁○○
    出面以500元之價格，販賣第一級毒品海洛因1小包予丙○○
    。
  (2)丁○○基於販賣第一級毒品海洛因營利之犯意，於98年4月4
    日13時4分至13時22分許 ，以其所持用門號0000000000號不
    詳廠牌之行動電話與丙○○所持用0000000000號行動電話門
    號相互聯絡，約定販賣第一級毒品海洛因之時間、數量、價
    格及交付地點後，雙方即依約在臺中縣豐原大道旁統一超商
    ，丁○○由不知情之女友甲○○陪同前往，再由丁○○親自
    以500元之價格，交付販賣第一級毒品海洛因1小包予丙○○
    。
  (3)丁○○與甲○○共同基於販賣第一級毒品海洛因營利之犯意
    聯絡，於98年 4月15日11時58分至12時32分許，由甲○○接
    聽丁○○所有門號0000000000號不詳廠牌之行動電話與丙○○所持用0000000000號行動電話門號相互聯絡，約定販賣第
    一級毒品海洛因之時間、數量、價格及交付地點後，雙方約
    在臺中縣豐原火車站旁諾貝爾書局2樓，以500元之價格，由
    丁○○與甲○○2人共同販賣第一級毒品海洛因1小包予丙○○。
  (4)丁○○基於販賣第一級毒品海洛因營利之犯意，於98年5月8
    日11時54分至12時14分許許，以其所持用門號0000000000號
    NOKIA廠牌行動電話與丙○○所持用 0000000000號行動電話
    門號相互聯絡，約定販賣第一級毒品海洛因之時間、數量、
    價格及交付地點後，雙方即依約在臺中縣豐原市SOGO百貨公
    司旁（起訴書及原審判決均誤認為「內」）諾貝爾書局，以
    500元之價格，由丁○○販賣第一級毒品海洛因1小包予丙○○。
二、嗣經警方得知因案遭臺灣臺中地方法院及臺灣臺中地方法院
    檢察署發佈通緝之丁○○藏身之處，即於98年 5月13日上午
    10時30分許，前往臺中縣豐原市○○路22號4樓405室丁○○
    與甲○○租屋處執行逮捕通緝犯丁○○，並經丁○○、甲○○及屋主詹玉珠同意執行搜索，當場扣得丁○○所有供聯絡
    販賣第一級毒品海洛因所使用之NOKIA廠牌行動電話1具（含
    門號0000000000號SIM卡1張）、甲○○所有供聯絡販賣第一
    級毒品海洛因所用之MOTOROLA廠牌行動電話1具（含門號000
    0000000號SIM卡1張）； 與丁○○所有供分裝第一級毒品海
    洛因所用之電子磅秤1台、分裝袋1包、包裝紙袋13個（扣押
    物品清單所載30個係誤載）；與非供販賣第一級毒品海洛因
    使用之TELSON廠牌行動電話1具（內含門號0000000000號SIM
    卡1張）、ZTE廠牌行動電話1具（內含門號0000000000號SIM
    卡1張）、與無插入SIM卡之行動電話機身 5支（以上行動電
    話共計9支）；及供丁○○、甲○○2人施用第一級毒品海洛
    因所用之海洛因殘渣夾鍊袋與杓子1包、注射針筒1包、供丁○○、甲○○2人施用之第二級毒品甲基安非他命3小包；及
    丁○○甫於98年5月12日下午2時許，向友人詹寬郎之不詳姓
    名、年籍及住居所綽號「阿宏」已成年之友人所購得之第一
    級毒品海洛因14包。另有行動電話申請書、記帳本、電話簿
    、借據、本票、租賃房屋契約等物。後丁○○於警詢、檢察
    官偵訊中及法院審理時均自白其有販賣第一級毒品海洛因之
    犯行；另甲○○於檢察官偵查中及法院審理時則自白有於98
    年4月28日、98年5月2日、98年5月4日 （即附表二編號２、
    ３、４所示）販賣第一級毒品海洛因予吳岳龍之犯行。
三、案經臺中縣警察局大甲分局報請臺灣臺中地方法院檢察署檢
    察官偵查起訴。
    理  由
壹、本案應先予指明部分：
一、刑法於94年2月2日修正公布，刪除第56條所定連續犯之規定
    ，自95年7月1日施行。而基於概括犯意連續多次販賣毒品之
    行為，於刑法修正刪除連續犯規定之前，均依連續犯論以一
    罪。此次刑法第56條修正理由之說明謂：「對繼續犯同一罪
    名之罪者，均適用連續犯之規定論處，不無鼓勵犯罪之嫌，
    亦使國家刑罰權之行使發生不合理之現象。」「基於連續犯
    原為數罪之本質及刑罰公平原則之考量，爰刪除有關連續犯
    之規定」等語，即係將本應各自獨立評價之數罪，回歸本來
    就應賦予複數法律效果之原貌。而所謂集合犯是指立法者所
    制定之犯罪構成要件中，本就預定有數個同種類之行為將反
    覆實行之犯罪而言，將各自實現犯罪構成要件之反覆多數行
    為，解釋為集合犯，而論以一罪。是以對於集合犯，必須從
    嚴解釋，以符合立法本旨。觀諸毒品危害防制條例所定之販
    賣毒品罪之構成要件文義，實無從認定立法者本即預定該犯
    罪之本質，必有數個同種類行為而反覆實行之集合犯行，故
    販賣毒品罪，難認係集合犯。因此，就刑法修正施行後多次
    販賣毒品之犯行，採一罪一罰，始符合立法本旨（最高法院
    96年度台上字第6048號判決意旨參照）。是修法後販賣毒品
    之犯行既採一罪一罰，則有關事實之認定及證據之採用，亦
    應嚴守每一犯罪事實有無之認定，均應依各該次之證據為認
    定依據，非可再混同互引證據而為認定。故本件被告丁○○
    既係於98年5月12日下午2時許，始向友人詹寬郎之不詳姓名
    、年籍及住居所綽號「阿宏」已成年之友人處甫購得之扣案
    之第一級毒品海洛因14包【其中13包粉末驗餘合計淨重0.31
    公克（空包裝總重3.12公克）；另1包粉塊狀，驗餘淨重0,5
    6公克（空包裝重0.36公克）】， 而本案犯罪事實所認定之
    被告丁○○最後一次販賣第一級毒品海洛因之時間則為98年
    5月11日； 另被告甲○○最後一次共同販賣第一級毒品海洛
    因之時間則係98年5月4日，是扣案被告丁○○甫購入之第一
    級毒品海洛因14包，自非屬被告丁○○如附表一編號１、２
    、３、４、５、６、８、９、１０、１１所為；及被告甲○○如附表二編號１、２、３、４、６所為各該次供販賣所用
    之第一級毒品海洛因，且被告丁○○、甲○○ 2人又均有施
    用第一級毒品之惡習，另證人甲○○於甫查獲後在警局初訊
    時即陳述稱：扣案之海洛因係伊男友丁○○自己要吸食的等
    語（見大甲分局警卷第10頁），是依「一罪一罰」及「無主
    刑即無從刑」之原則，上揭扣案之第一級毒品海洛因14包，
    依法自不得於被告丁○○、甲○○ 2人如附表一、二所示各
    該有罪主文項下宣告沒收銷燬之，應係各別於被告丁○○、
    甲○○ 2人所涉犯之另案施用毒品案件中，依法宣告沒收銷
    燬之。
二、本件檢察官起訴書於犯罪事實欄一(五)內係記載為：「----。
    復於98年4月4日13時4分至13時22分許，丁○○以持用00000
    00000號行動電話門號 與丙○○所持用上開行動電話門號相
    互聯絡，約在臺中縣豐原大道旁統一超商，丁○○由甲○○
    陪同前往，以500元之價格，販賣海洛因予丙○○。---」，
    且於證據並所犯法條欄二、內記載為：「核被告丁○○、甲○○所為，均係違反毒品危害防制條例第4條第1項之販賣第
    一級毒品海洛因罪嫌。被告2人間，就犯罪事實一(一)98年3月
    10日及犯罪事實一(五)98年 4月15日販賣毒品部分，有犯意聯
    絡與行為分擔，為共同正犯。--」等語，足認檢察官就被告
    甲○○如原審判決附表二編號５所示部分，並未提起公訴【
    此對比檢察官於起訴書犯罪事實欄一(一)所載：--。再於98年
    3月10日16時11分許， 丁○○與甲○○基於犯意聯絡，由甲○○接聽與吳岳龍聯繫，約在吳岳龍住處附近，由丁○○騎
    乘機車前往，以2000元之價格，販賣海洛因予吳岳龍；及一
    (五)所載：---。再於98年4月15日11時58分至12時32分許，丁○○與甲○○基於犯意聯絡，由甲○○接聽丁○○所持用00
    00000000號行動電話門號與丙○○所持用上開行動電話門號
    相互聯絡，約在臺中縣豐原火車站旁諾貝爾書局2樓，以500
    元之價格，由丁○○與甲○○共同販賣海洛因予丙○○。明
    顯可見檢察官於起訴書犯罪事實欄一(五)98年4月4日販賣毒品
    部分，並未記載如上開「丁○○與甲○○基於犯意聯絡」之
    文字自明】，原審就此未受請求之事項予以判決，顯係屬訴
    外裁判。
三、另本件檢察官於起訴書犯罪事實欄(四)內係記載稱： 「98年4
    月28日18時55分許、98年5月10日17時33分許， 丁○○以持
    用0000000000號行動電話門號與周哲倫所使用臺中市南屯區
    ○○○街68號公用電話相互聯絡，復於98年5月9日21時40分
    許、98年5月11日17時37分許、98年5月13日17時16分許，丁○○以持用0000000000號行動電話門號與周哲倫所使用臺中
    市○○區○○路37號公用電話相互聯絡，約在臺中縣豐原市
    麥當勞與臺中縣消防局旁惠生醫院門口，分別以1000元之價
    格，販賣海洛因予周哲倫各1次。」等語，其中有關98年4月
    28日18時55分許及98年 5月10日17時33分許，被告丁○○以
    持用0000000000號行動電話門號與周哲倫所使用臺中市南屯
    區○○○街68號公用電話相互聯絡，約在臺中縣豐原市麥當
    勞與臺中縣消防局旁惠生醫院門口，分別以1000元之價格，
    販賣海洛因予周哲倫各 1次之犯行，則未據原審於判決書內
    加以調查認定及為有罪、無罪之諭知，顯有已受請求之事項
    未予判決之情形，惟此二部分犯行既未經原審法院加以判決
    ，自非屬被告丁○○上訴之範圍。至本件被告丁○○此二部
    分販賣第一級毒品海洛因漏未判決部分，則係屬應由原審法
    院為「補充判決」之問題，併予指明。
貳、有關於證據能力部分：
    本件被告丁○○、甲○○ 2人及其選任辯護人等對於本案證
    據能力部分，均明確表示同意有證據能力（詳見本院98年10
    月26日及98年11月23日準備程序筆錄）。且查：
  (一)按現行刑事訴訟法第287條之2規定「法院就被告本人之案件
    調查共同被告時，該共同被告準用有關人證之規定」，即共
    同被告對於其他共同被告之案件而言，為被告以外之第三人
    ，本質上屬於證人，為確保被告對證人之對質詰問權，證人
    於審判中，應依法定程序，到場具結陳述，並接受被告之詰
    問，其陳述始得作為認定被告犯罪事實之判斷依據。本件證
    人即共犯丁○○（相對被告甲○○而言）、證人即共犯甲○○（相對被告丁○○而言）於本院審理時分別以證人身分具
    結作證，並已確實保障被告甲○○、丁○○及其等之選任辯
    護人等之對質詰問權及詰問權，本院認以證人（相對於各該
    被告而言）丁○○、甲○○ 2人上揭證述作為證據為適當。
  (二)按刑事訴訟法第159條之1規定：被告以外之人於審判外向法
    官所為之陳述，得為證據。被告以外之人於偵查中向檢察官
    所為之陳述，除顯有不可信之情況者外，得為證據。本件證
    人丁○○（相對於被告甲○○）、吳岳龍、羅文良、周哲倫
    、丙○○等人下列經本院所引用於檢察官偵訊中經具結後所
    為之陳述，本院審酌證人丁○○（相對於被告甲○○）、吳
    岳龍、羅文良、周哲倫、丙○○等人於檢察官偵訊時係經檢
    察官告知具結之義務及偽證之處罰，並命證人朗讀結文後具
    結，衡情證人丁○○（相對於被告甲○○）、吳岳龍、羅文
    良、周哲倫、丙○○等人自必小心謹慎以免觸犯偽證罪，且
    被告丁○○、甲○○ 2人及其選任辯護人等於本院審理時亦
    均未提出、主張任何可供證明證人丁○○（相對於被告甲○○）、吳岳龍、羅文良、周哲倫、丙○○等人於檢察官偵訊
    時經具結後所為之陳述，究有如何之「顯有不可信之客觀情
    況」以供本院得以即時調查，足認證人丁○○（相對於被告
    甲○○）、吳岳龍、羅文良、周哲倫、丙○○等人於檢察官
    偵訊時經具結結證所為之證詞，自得為證據，而有證據能力
    。
  (三)卷附之查獲現場照片、查扣物品照片等照片，均係屬機械性
    紀錄特徵，也就是認識對象的是照相鏡頭，透過鏡頭形成的
    畫面映寫入膠卷或特定儲存設備內（如記憶卡），然後還原
    於照相紙上，故照相及攝影中不含有人的供述要素，再現實
    情形與作為傳達結果的照相，在內容上的一致性是透過機械
    的正確性來加以保障的，在照相中並不存在人對現實情形的
    知覺、記憶，在表現時經常可能發生的錯誤（如知覺的不準
    確、記憶隨時間推移而發生的變化、遺忘），故照相當然是
    非供述證據，並無傳聞法則之適用，惟上開照片既係透過相
    機拍攝後所得，且與本案犯罪事實具有關聯性，且被告丁○○、甲○○2人及其選任辯護人等對於卷內所附之上揭各該
    照片亦均未表示異議主張係執法人員違法取得，經查又無不
    得作為證據之事由，依法自得作為證據，而有證據能力（最
    高法院97年度臺上字第3854號判決意旨參見）。
  (四)又本件於98年 5月13日上午10時30分起，警方前往臺中縣豐
    原市○○路22號4樓405室被告丁○○與甲○○租屋處執行逮
    捕通緝犯被告丁○○，並經被告丁○○、甲○○及屋主詹玉
    珠之同意執行搜索，所扣得被告丁○○所有供聯絡販賣第一
    級毒品海洛因所使用之NOKIA廠牌行動電話1具（含門號0000
    000000號SIM卡1張）、被告甲○○所有供聯絡販賣第一級毒
    品海洛因所用之MOTOROLA廠牌行動電話1具（含門號0000000
    000號SIM卡1張）； 被告丁○○所有供分裝第一級毒品海洛
    因所用之電子磅秤1台、分裝袋1包、包裝紙袋13個（扣押物
    品清單所載30個係誤載）等物品，均非屬供述證據而無傳聞
    法則之適用，惟查：本案扣案之物品，均係依法定程序合法
    （即同意搜索）所扣得，且查無其他證據足以證明係執法人
    員以違法手段所取得，亦與本案均具有關聯性，當有證據能
    力。
  (五)按法院或檢察官得囑託醫院、學校或其他相當之機關、團體
    為鑑定， 或審查他人之鑑定，並準用第203條至第206條之1
    之規定 （不包括第202條囑託個人鑑定時應命鑑定人於鑑定
    前具結之規定），而鑑定之經過及其結果，應命鑑定人以言
    詞或書面報告，刑事訴訟法第208條第1項前段及第206條第1
    項分別定有明文。另現行刑事訴訟法關於鑑定之規定，除選
    任自然人充當鑑定人外，另設有囑託機關鑑定制度。依刑事
    訴訟法第198條、第208之規定，不論鑑定人或鑑定機關、團
    體，固均應由法院、審判長、受命法官或檢察官視具體個案
    之需要而為選任 、囑託，並依同法第206條之規定，提出言
    詞或書面報告，始符合同法第159條第1項所定得作為證據之
    「法律有規定」之情形，否則所為之鑑定，仍屬傳聞證據。
    然於司法警察機關調查中之案件，為因應實務上，或因量大
    、或有急迫之現實需求，併例行性當然有鑑定之必要者，例
    如毒品之種類與成分、尿液之毒品反應，或者槍、彈有無殺
    傷力等鑑定，基於檢察一體原則，得由該管檢察長對於轄區
    內之案件，以事前概括選任鑑定人或囑託鑑定機關、團體之
    方式，俾便轄區內之司法警察官、司法警察對於調查中之此
    類案件，得即時送請先前已選任之鑑定人或囑託之鑑定機關
    、團體實施鑑定，以求時效（見法務部92年9月1日法檢字第
    0920035083號函參照， 刊載於法務部公報第312期）。此種
    由檢察機關概括選任鑑定人或概括囑託鑑定機關、團體，再
    轉知司法警察官、司法警察於調查犯罪時參考辦理之作為，
    法無明文禁止，係為因應現行刑事訴訟法增訂傳聞法則及其
    例外規定之實務運作而為。此種由司法警察官、司法警察依
    檢察官所概括選任之鑑定人或囑託鑑定機關、團體所為之鑑
    定結果，與檢察官選任或囑託為鑑定者，性質上並無差異，
    同具有證據能力。又法律已原則規定為有證據能力者，倘為
    當事人所不爭執者，即無贅敘說明其為有證據能力之必要。
    本件卷附之行政院衛生署草屯療養院及法務部調查局所出具
    之鑑定書等，均係該院、局執行毒品鑑定公務所出具之書面
    鑑定報告，依據刑事訴訟法第159條之立法理由及同法第206
    條規定，復審酌毒品鑑定報告均係由專業機關人員本於其專
    業知識及儀器所作成，又上開鑑定書與本案之事實均具有關
    聯性，是可認上開鑑定書均具有證據能力。
  (六)按所謂被告以外之人於審判外之陳述，係指被告以外之人就
    其曾經參與或見聞之事實，事後追憶並於審判外為陳述者而
    言。如被告以外之人係被告犯罪之共同正犯、共犯、相對人
    、被害人或其他關係人，而於被告實行犯罪行為時與被告為
    言詞或書面對談，且其對話之本身即係構成被告犯罪行為之
    部分內容者，因非屬其事後就曾經與聞之事實所為之追憶，
    自與審判外之陳述有間，二者不容混淆。又國家基於犯罪偵
    查之目的，對被告或犯罪嫌疑人進行通訊監察，乃係以監控
    與過濾受監察人通訊內容之方式，蒐集對其有關之紀錄，並
    將該紀錄予以查扣，作為認定犯罪與否之證據，屬於刑事訴
    訟上強制處分之一種，而監聽係通訊保障及監察法（下稱：
    通保法）第13條第1項所定通訊監察方法之一 ，司法警察機
    關依法定程序執行監聽取得之錄音，係以錄音設備之機械作
    用，真實保存當時通訊之內容，如通訊一方為受監察人，司
    法警察在監聽中蒐集所得之通訊者對話，若其通話本身即係
    被告進行犯罪中構成犯罪事實之部分內容，則依前開說明，
    自與所謂「審判外之陳述」無涉，應不受傳聞法則之規範，
    當然具有證據能力。至司法警察依據監聽錄音結果予以翻譯
    而製作之監聽譯文，屬於文書證據之一種，於被告或訴訟關
    係人對其譯文之真實性發生爭執或有所懷疑時，法院固應依
    刑事訴訟法第165條之1第2項規定， 以適當之設備，顯示該
    監聽錄音帶之聲音，以踐行調查證據之程序，俾確認該錄音
    聲音是否為通訊者本人及其內容與監聽譯文之記載是否相符
    ；或傳喚該通訊者；或依其他法定程序，為證據調查。倘被
    告或訴訟關係人對該通訊監察譯文之真實性並不爭執，即無
    勘驗辨認其錄音聲音之調查必要性，法院於審判期日如已踐
    行提示監聽譯文供當事人辨認或告以要旨，使其表示意見等
    程序並為辯論者，其所為之訴訟程序即無不合（最高法院97
    年度台上字第5940號判決意旨參見）。再按有事實足認被告
    或犯罪嫌疑人有最輕本刑為 3年以上有期徒刑之罪嫌，並危
    害國家安全或社會秩序情節重大，而有相當理由可信其通訊
    內容與本案有關，且不能或難以其他方法蒐集或調查證據者
    ，得發通訊監察書。前項通訊監察書，偵查中由檢察官依司
    法警察機關聲請或依職權以書面記載第11條之事項，並敘明
    理由、檢附相關文件，聲請該管法院核發。又除法律另有規
    定外，實施刑事訴訟程序之公務員因違背法定程序取得之證
    據，其有無證據能力之認定，應審酌人權保障及公共利益之
    均衡維護。通訊保障及監察法第5條第1項第1款、第2項及刑
    事訴訟法第158條之4分別定有明文。本件下列經本院所引用
    有關門號0000000000、0000000000、0000000000號電話之監
    聽錄音，為經臺灣臺中地方法院法官核准在案，有詳載案由
    、監察電話、對象及時間等之臺灣臺中地方法院通訊監察書
    、電話附表等附卷可參（詳見臺中市警察局警卷），係依法
    所為之監聽；況審酌電話監聽侵害被告權益之種類及輕重、
    對於被告訴訟上防禦不利益之程度、犯罪所生之危害或實害
    等情形，兼顧人權保障及公共利益之均衡維護，亦認本件此
    部分電話監聽合於比例原則，是認應具有證據能力。且下列
    經本院所引用認定之通訊監察譯文，被告丁○○、甲○○及
    其選任辯護人等對該通訊監察譯文之真實性並不爭執，且均
    同意有證據能力，復經本院於審判期日踐行提示通訊監聽譯
    文供當事人及被告之選任辯護人辨認並告以要旨，使渠等表
    示意見，是該通訊監察譯文自亦有證據能力。
  (七)按證據能力乃證據資料容許為訴訟上證明之資格，屬證據形
    式上之資格要件；至證據之證明力，則為證據之憑信性及對
    於待證事實實質上之證明價值。證據資料必須具有證據能力
    ，容許為訴訟上之證明，並在審判期日合法調查後，始有證
    明力可言，而得為法院評價之對象。又修正後刑事訴訟法第
    159條之4規定，可作為證據之文書有：一、除顯有不可信之
    情況外，公務員職務上製作之紀錄文書、證明文書。二、除
    顯有不可信之情況外，從事業務之人於業務上或通常業務過
    程所須製作之紀錄文書、證明文書。三、除前二款之情形外
    ，其他於可信之特別情況下所製作之文書。而該法條第二款
    所稱從事業務之人於業務上或通常業務過程所須製作之紀錄
    文書、證明文書，因係於通常業務過程不間斷、有規律而準
    確之記載，且大部分紀錄係完成於業務終了前後，無預見日
    後可能會被提供作為證據之不實登載動機，不實之可能性小
    ，除非該等紀錄文書或證明文書有顯然不可信之情況，否則
    有承認其為證據之必要；因此，採取上開文書作為證據，應
    注意該文書之製作，是否係於例行性之業務過程中，基於觀
    察或發現而當場或即時記載之特徵。經查，卷附之市話00-0
    0000000、00-00000000號之通聯查詢單及通聯紀錄，本係由
    電信業者（中華電信）為計算電話通話費用，而以電信業者
    管控中之電腦設備逐筆紀錄通話門號之通話日期、時間長短
    、通話對方門號等。則上開市話通聯查詢單及通聯紀錄，顯
    非為訴訟上之特定目的而製作，而係屬於通常業務過程中不
    間斷的有規律記載，是其記載者，不具有個案性質，自係屬
    於從事業務之人於業務上或通常業務過程所須製作之紀錄文
    書，經查亦無顯不可信之情況，上開警卷卷附之市話00-000
    00000、00-00000000號之通聯查詢單及通聯紀錄，應具有證
    據能力。
  (八)按被告以外之人於審判外之陳述 ，雖不符刑事訴訟法第159
    條之1至之4等4條之規定 ，而經當事人於審判程序同意作為
    證據，法院審酌該言詞陳述或書面陳述作成時之情況，認為
    適當者，亦得為證據；當事人、代理人或辯護人於法院調查
    證據時，知有刑事訴訟法第159條第1項不得為證據之情形，
    而未於言詞辯論終結前聲明異議者，視為有前項之同意，同
    法第159條之5定有明文。本案除上揭(一)、(二)、(三)、(四)、(五)、
    (六)、(七)所述外，其餘卷內所引用之供述證據【含言詞（如丁○○、甲○○、吳岳龍、羅文良、周哲倫、丙○○等人之警
    詢筆錄等）及書面陳述（如臺中縣警察局大甲分局偵查隊搜
    索扣押筆錄、扣押物目錄表及內政部警政署刑事警察局指認
    犯罪嫌疑人紀錄表等）】，其性質屬於證人於審判外的陳述
    ，而為傳聞證據， 且查無符合刑事訴訟法第159條之1至之4
    等前4條之情形者 ，原雖無證據能力，然此部分供述證據【
    含言詞（如丁○○、甲○○、吳岳龍、羅文良、周哲倫、丙○○等人之警詢筆錄等）及書面陳述（如臺中縣警察局大甲
    分局偵查隊搜索扣押筆錄、扣押物目錄表及內政部警政署刑
    事警察局指認犯罪嫌疑人紀錄表等）】內容，業經本院審理
    時予以提示並告以要旨，且經檢察官、被告 2人及其選任辯
    護人等表示意見。當事人及辯護人已知上述供述證據乃傳聞
    證據，且被告 2人及其選任辯護人均明示同意作為證據有證
    據能力，依上開規定，參酌上開供述證據作成時，或因距離
    案發時間較近；或因較無人情施壓或干擾，且亦無違法、不
    當取供之情形存在，認為以之作為本案之證據亦屬適當，自
    均有證據能力。
  (九)按被告（此不同於被告以外之人）之自白，非出於強暴、脅
    迫、利誘、詐欺、疲勞訊問、違法羈押或其他不正之方法，
    且與事實相符者，得為證據，刑事訴訟法第156條第1項定有
    明文。本件被告丁○○於警詢、檢察官偵查中、原審及本院
    審理時所為之自白；及被告甲○○於檢察官偵查中、原審及
    本院審理時所為之自白，被告丁○○、甲○○ 2人及其選任
    辯護人等於本院審理辯論終結前均未提出其他可供證明被告
    丁○○、甲○○ 2人下列經本院所引用之於警詢（不包括被
    告甲○○）、檢察官偵查中、原審及本院審理時所為之自白
    ，究有如何之遭受「強暴、脅迫、利誘、詐欺、疲勞訊問、
    違法羈押或其他不正之方法」始為自白之證據，以供本院得
    以即時調查審認，並參酌上開所述非屬於供述證據部分之證
    據等，均足認被告丁○○、甲○○ 2人下列經本院所引用之
    於警詢（不包括被告甲○○）、檢察官偵查中、原審及本院
    審理時所為之自白，其與事實相符者，依法自得為證據。
、有關於實體認定部分：
甲、有罪部分：
一、上揭犯罪事實業據上訴人即被告（以下稱：被告）丁○○、
    甲○○分別於警詢（不包括被告甲○○）、檢察官偵查中（
    不包括被告甲○○對所為附表二編號１、６部分）、原審及
    本院審理時均坦承不諱。其中有關被告丁○○、甲○○ 2人
    共犯部分，業經證人即共犯丁○○（相對於被告甲○○）及
    證人即共犯甲○○（相對於被告丁○○）於本院審理時結證
    屬實（詳見本院98年12月 8日審判筆錄）。至有關被告丁○○、甲○○ 2人所為如附表一、二所示之販賣第一級毒品海
    洛因犯行，亦各別經證人即購買者吳岳龍、羅文良、周哲倫
    、丙○○分別於警詢、檢察官偵查中供述及結證在卷。至被
    告丁○○確有於98年4月4日該次販賣第一級毒品予丙○○乙
    節，復經證人丙○○於本院審理時結證屬實。並有內政部警
    政署刑事警察局指認犯罪嫌疑人紀錄表、通訊監察作業譯文
    摘要報告書、全家便利商店市話通聯紀錄查詢在卷足稽，復
    有被告丁○○所有供聯絡販賣第一級毒品海洛因所使用之NO
    KIA廠牌行動電話1具（含門號0000000000號SIM卡1張）、被
    告甲○○所有供聯絡販賣第一級毒品海洛因所用之MOTOROLA
    廠牌行動電話1具 （含門號0000000000號SIM卡1張）；被告
    丁○○所有供分裝第一級毒品海洛因所用之電子磅秤 1台、
    分裝袋 1包、包裝紙袋13個（扣押物品清單所載30個係誤載
    ）等物品扣案足資佐證，足徵被告丁○○、甲○○ 2人所為
    不利於己之自白，核與事實相符，均堪採信。
二、衡以近年來毒品之濫用，危害國民健康與社會安定日益嚴重
    ，治安機關對於販賣或施用毒品之犯罪行為，無不嚴加查緝
    ，各傳播媒體對於政府大力掃毒之決心亦再三報導，已使毒
    品不易取得且物稀價昂，苟被告丁○○、甲○○ 2人於有償
    賣買之交易過程中無利可圖，縱屬至愚，亦無甘冒被取締移
    送法辦判處重刑之危險而平白從事海洛因賣買之理。是其販
    入之價格必較其出售之價格為低，而有從中賺取買賣價差牟
    利之意圖及事實，應屬合理認定。本件被告丁○○、甲○○
    於本院行準備程序及審理時亦當庭分別自白稱：「（被告丁○○部分）1包我賣1千元可以賺取3、4百元左右。每次買回
    來的毒品我都會把他稀釋之後，再予分裝。」「（被告甲○○部分）這個我不懂，但是我知道有賺錢。」等語（詳見本
    院98年11月23日準備程序筆錄及98年12月 8日審判筆錄），
    益見被告丁○○、甲○○ 2人就如附表一、二所示之販賣第
    一級毒品海洛因部分確均有營利之意圖，並因販賣行為而獲
    利無訛。綜上，本件事證明確，被告丁○○、甲○○ 2人販
    賣第一級毒品海洛因之犯行均洵堪認定。
三、按98年5月20日修正公布之毒品危害防制條例第17條第2項關
    於「犯第4條至第8條之罪於偵查及審判中均自白者，減輕其
    刑。」之規定，旨在獎勵犯罪人之悛悔，同時使偵查或審判
    機關易於發現真實，以利毒品查緝，俾收防制毒品危害之效
    ；故不論該被告之自白，係出於自動或被動、簡單或詳細、
    一次或多次，並其自白後有無翻異，苟其於偵查及審判中均
    有自白，即應依法減輕其刑。又刑法上所稱之自白，係指行
    為人對其被訴之犯罪事實為任意性之供認而言（最高法院98
    年度台上字第6928號判決意旨參見）。又按行為後法律有變
    更者，適用行為時之法律。但行為後之法律有利於行為人者
    ，適用最有利於行為人之法律，刑法第2條第1項定有明文。
    此一規定係規範行為後法律變更所生新舊法律比較適用之準
    據法。而比較時應就罪刑有關之共犯、未遂犯、想像競合犯
    、牽連犯、連續犯、結合犯，以及累犯加重、自首減輕暨其
    他法定加減原因（如身分加減）與加減例等一切情形，綜其
    全部罪刑之結果而為比較。乃因各該規定皆涉及犯罪之態樣
    、階段、罪數、法定刑得或應否加、減暨加減之幅度，影響
    及法定刑或處斷刑之範圍，各該罪刑規定須經綜合考量整體
    適用後，方能據以限定法定刑或處斷刑之範圍，於該範圍內
    為一定刑之宣告（最高法院96年度台上字第7542號判決意旨
    參見）。是以比較適用最有利於行為人之法律時，應就罪刑
    有關之共犯、未遂犯、連續犯、牽連犯、結合犯以及累犯加
    重、自首減輕暨其他法定加減原因、加減例等一切情形，綜
    其全部之結果而為比較，再適用有利於行為人之法律處斷，
    且應就罪刑有關之一切情形，比較其全部之結果，而為整個
    之適用，不能割裂而分別適用有利益之條文。本件被告丁○○、甲○○2人行為後，毒品危害防制條例第4條第1項、第1
    7條業已修正，並於98年5月20日公布，同年月22日施行【按
    法規之制定與法規之修正，如有特定生效日之必要者，依中
    央法規標準法第14條或第20條第2項準用第14條之規定 ，應
    分別特定其施行日期。法規制定或前次修正基於特殊因素所
    特定之施行日期，並不適用於日後修正或再次修正之條文。
    又法律之制定或修正，若未明定施行日期者，中央法規標準
    法雖未規定應自何時生效，然法律既經制定或修正並經總統
    公布，自應依一般原則， 自公布日起算至第3日發生效力。
    至於92年7月9日修正公布之毒品危害防制條例第36條規定：
    「本條例自公布後 6個月施行。」其立法理由係謂：「(一)依
    修正草案第2條第3項規定，法務部需會同衛生署成立審議委
    員會每 3個月定期檢討調整毒品之分級及品項，而本次新增
    第四級毒品，有需要在新法施行前先經該審議會檢討後再調
    整公布，爰預留 6個月緩衝期，以利處理。(二)依本條例新修
    正之規定，有必要再訂定相關子法及修正相關法規，以配合
    本條例之施行，故亦有需要預留適當緩衝期，以利訂頒相關
    子法及相關法規之配合修正」。故該條規定，顯係因應該次
    修正之需，始預留適當之緩衝期。與本次之修正並未定有施
    行日期之特別規定，且亦未明示係基於何特殊因素而修正，
    自並不能適用92年7月9日修正公布之毒品危害防制條例第36
    條自公布後6個月施行之規定。】是被告2人犯罪後法律已有
    變更，修正前毒品危害防制條例第4條第1項之規定為：「製
    造、運輸、販賣第一級毒品者，處死刑或無期徒刑；處無期
    徒刑者，得併科新臺幣1千萬元以下罰金。」； 修正後毒品
    危害防制條例第4條第1項則規定為：「製造、運輸、販賣第
    一級毒品者，處死刑或無期徒刑；處無期徒刑者，得併科新
    臺幣2千萬元以下罰金。」 而修正前毒品危害防制條例第17
    條之規定為：「犯第4條第1項至第4項、第5條第1項至第4項
    前段、第6條第1項至第4項、第7條第1項至第4項、第8條第1
    項至第4項、第10條或第11條第1項、第2項之罪， 供出毒品
    來源，因而破獲者，得減輕其刑。」修正後毒品危害防制條
    例第17條則規定：「犯第4條至第8條、第10條或第11條之罪
    ，供出毒品來源，因而查獲其他正犯或共犯者，減輕或免除
    其刑。犯第4條至第8條之罪於偵查及審判中均自白者，減輕
    其刑。」從而，就本案被告丁○○所犯如附表一所示販賣第
    一級毒品罪（不包括編號７部分），被告丁○○既曾於警詢
    、檢察官偵查中、原審及本院審理時均自白不諱；及被告甲○○就所犯如附表二編號２、３、４所示販賣第一級毒品罪
    部分，被告甲○○既曾於檢察官偵查中【查被告甲○○於警
    詢中均係否認有販賣第一級毒品海洛因之行為，依98年 6月
    19日檢察官訊問筆錄內容，被告甲○○就附表二編號１、６
    部分，並未為販賣第一級毒品海洛因之自白】、原審及本院
    審理時均自白不諱，核與上開修正後毒品危害防制條例第17
    條第2項之規定相符 ，從而就被告丁○○所犯如附表一所示
    販賣第一級毒品罪（不包括編號７部分），及被告甲○○就
    所犯如附表二編號２、３、４所示販賣第一級毒品罪部分，
    修正後之法律規定自較修正前有利於被告丁○○ 、甲○○2
    人，依刑法第2條第1項但書之規定，即應適用對被告丁○○
    、甲○○（不包括附表二編號１、６部分）較有利之修正後
    毒品危害防制條例之規定。至被告甲○○所犯如附表二編號
    １、６所示販賣第一級毒品罪部分，依刑法第二條第一項前
    段之規定，即應適用對被告甲○○最有利之修正前毒品危害
    防制條例之規定。
四、按行為人參與構成要件行為之實施，並不以參與構成犯罪事
    實之全部或始終參與為必要，即使僅參與構成犯罪事實之一
    部分，或僅參與某一階段之行為，亦足以成立共同正犯；故
    共同實施犯罪行為之人，在合同意思範圍以內，各自分擔犯
    罪行為之一部，相互利用他人之行為，以達其犯罪之目的者
    ，即應對於全部所發生之結果，共同負責（最高法院28年度
    上字第3110號判例參照）。又按刑事上販賣罪之完成，與民
    事上買賣契約之成立，二者之概念尚有不同。在民事上，買
    賣雙方就買賣標的物與價金等買賣要件之意思表示一致，其
    買賣契約固已成立。然刑事上之販賣行為，則須以營利為目
    的，將標的物販入或賣出，有一於此，其犯罪行為始為完成
    ，苟行為人尚未將標的物販入或賣出，即難謂其販賣行為已
    屬完成。而所謂賣出，自應以標的物已否交付為斷，苟標的
    物已交付，縱買賣價金尚未給付，仍應論以販賣既遂罪；反
    之，如標的物尚未交付，縱行為人已收受價金，仍難謂其販
    賣行為已屬完成（參照最高法院88年度臺上字第3760號判決
    意旨）。復按販賣毒品之所謂販賣行為，係行為人基於營利
    之目的，而販入或賣出毒品而言。販賣毒品者，其主觀上須
    有營利之意圖，且客觀上有販賣之行為，即足構成，至於實
    際上是否已經獲利，則非所問。即於有償讓與他人之初，係
    基於營利之意思，並著手實施，而因故無法高於購入之原價
    出售，最後不得不以原價或低於原價讓與他人時，仍屬販賣
    行為。必也始終無營利之意思，縱以原價或低於原價有償讓
    與他人，方難謂為販賣行為，而僅得以轉讓罪論處（最高法
    院93年度臺上字第1651號判決意旨參照）。查海洛因為毒品
    危害防制條例第2條第2項第1款明定列管之第一級毒品 ，任
    何人非經許可，不得販賣、持有，本件被告丁○○、甲○○
    2人既基於營利之犯意 ，單獨或共同出售第一級毒品海洛因
    牟利，故核被告丁○○就如附表一編號１、２、３、４、５
    、６、８、９、１０、１１所為；及被告甲○○就如附表二
    編號２、３、４所為， 均係犯修正後毒品危害防制條例第4
    條第1項之販賣第一級毒品罪； 至被告甲○○就如附表二編
    號１、６所為，則均係犯修正前毒品危害防制條例第4條第1
    項之販賣第一級毒品罪。被告丁○○、甲○○ 2人上揭各該
    次販賣毒品海洛因前，其持有毒品之低度行為，各為持有後
    進而販賣之高度行為所吸收，均不另論罪。又被告丁○○與
    甲○○ 2人就附表一編號３（即附表二編號１）、１０（即
    附表二編號６）及附表二編號２、３、４部分，互有犯意聯
    絡及行為分擔，均為共同正犯。被告丁○○所犯10次販賣第
    一級毒品海洛因之行為、及被告甲○○所犯 5次販賣第一級
    毒品海洛因之行為，均犯意各別，行為時間、空間互殊，自
    應予分論併罰。又被告丁○○前曾於90年 4月16日，因違反
    毒品危害防制條例案件，經臺灣臺中地方法院以90年度訴字
    第458號判決分別判處有期徒刑10月（施用第一級毒品）、6
    月（施用第二級毒品），並定應執行刑為有期徒刑1年2月確
    定。(2)復於91年 7月15日，因違反毒品危害防制條例案件，
    經臺灣臺中地方法院以91年度訴字第1302號判決判處有期徒
    刑1年確定。 (3)再於91年12月12日，因轉讓第一級毒品案件
    ，經臺灣臺中地方法院以91年度訴字第2015號判決判處有期
    徒刑1年2月確定；前開(2)、(3)部分，嗣經臺灣臺中地方法院
    於92年 1月10日以92年度聲字第13號裁定併定其應執行刑為
    有期徒刑2年1月，且與(1)部分，因不合於定應執行刑之要件
    ，而入監接續執行後，並於94年10月 3日因縮短刑期假釋付
    保護管束出監。再於假釋期間又先後於95年 9月25日、95年
    12月11日，因施用第一級毒品與第二級毒品案件，經臺灣臺
    中地方法院分別以95年度訴字第1203號、95年度沙簡字第68
    8號判決各判處有期徒刑1年、 3月確定，復經臺灣臺中地方
    法院適用中華民國九十六年罪犯減刑條例之規定，以96年度
    聲減字第2631號裁定分別減為有期徒刑6月、1月15日，並併
    定其應執行刑為有期徒刑 7月確定，並與前揭假釋撤銷後之
    殘刑7月28日接續執行，迨於96年11月7日始因縮刑期滿執行
    完畢。被告甲○○前曾於97年 5月26日，因詐欺案件，經臺
    灣臺中地方法院以97年度易字第1644號判決判處有期徒刑 4
    月，減為有期徒刑2月確定，經送監執行於97年 9月8日因徒
    刑執行完畢出監，分別有臺灣高等法院被告前案紀錄表、在
    監在押全國紀錄表及臺灣臺中地方法院檢察署刑案資料查註
    紀錄表各1份在卷可稽，被告丁○○、甲○○2人於受有期徒
    刑執行完畢後 5年內，故意再犯本件有期徒刑以上之10罪（
    指被告丁○○）、 5罪（指被告甲○○），為累犯，均應依
    刑法第47條第1項之規定加重其刑 ，惟因所犯販賣第一級毒
    品罪（包括修正前、修正後）之法定本刑為死刑或無期徒刑
    部分，依刑法第64條第1項、第65條第1項規定係不得加重，
    故僅就罰金刑部分加重之。再查，被告丁○○就所犯如附表
    一編號１、２、３、４、５、６、８、９、１０、１１所示
    販賣第一級毒品罪既曾於警詢、檢察官偵查中、原審及本院
    審理時均自白；及被告甲○○就所犯如附表二編號２、３、
    ４所示販賣第一級毒品罪既曾於檢察官偵查中 （指98年6月
    19日該次）、原審及本院審理時均自白，有其各該次筆錄附
    卷可憑， 既合於修正後毒品危害防制條例第17條第2項之規
    定要件，爰就各該部分（指符合偵查及審判中均自白者）依
    該條項之規定減輕其刑（就法定刑為罰金刑部分應依法先加
    後減，至法定刑為死刑、無期徒刑部分則僅予減輕其刑）。
    又按刑之量定，為求個案裁判之妥當性，法律固賦予法院裁
    量權，但此項裁量權之行使，除應依刑法第57條規定，審酌
    行為人及其行為等一切情狀，為整體之評價，並應顧及比例
    原則與平等原則，使罪刑均衡，輕重得宜，以契合社會之法
    律感情。又刑法第59條規定犯罪之情狀可憫恕者，得酌量減
    輕其刑，其所謂「犯罪之情狀」，與同法第57條規定科刑時
    應審酌之一切情狀，並非有截然不同之領域，於裁判上酌減
    其刑時，應就犯罪一切情狀（包括第57條所列舉之10款事項
    ），予以全盤考量，審酌其犯罪有無可憫恕之事由（即有無
    特殊之原因與環境，在客觀上足以引起一般同情，以及宣告
    法定低度刑，是否猶嫌過重等等），以為判斷。本院審酌被
    告丁○○、甲○○ 2人所犯販賣第一級毒品罪之法定刑或為
    「死刑或無期徒刑；處無期徒刑者，得併科新臺幣 2千萬元
    以下罰金。（指修正後）」；或為「死刑或無期徒刑；處無
    期徒刑者，得併科新臺幣1千萬元以下罰金 。（指修正前）
    」，然同為販賣第一級毒品之人，其原因動機不一，犯罪情
    節未必盡相同，或有大盤毒梟者，亦有中、小盤之分，甚或
    僅止於吸毒者友儕間為求互通有無之有償轉讓者亦有之，其
    販賣行為所造成危害社會之程度自屬有異，法律科處此類犯
    罪，所設之法定最低本刑卻為 「無期徒刑，得併科新臺幣2
    千萬元以下罰金」； 或為「無期徒刑，得併科新臺幣1千萬
    元以下罰金」，不可謂不重，於此情形，倘依其情狀處以適
    當之有期徒刑，即足以懲儆，並可達防衛社會之目的者，自
    非不可依客觀之犯行與主觀之惡性二者加以考量其情狀是否
    有可憫恕之處，適用刑法第59條之規定酌量減輕其刑，期使
    個案裁判之量刑能斟酌至當，符合比例原則。本件被告丁○○、甲○○ 2人上揭販賣第一級毒品海洛因之犯行，故無視
    國家對於杜絕毒品危害之禁令，其行為固屬不當，應予非難
    ，然考量被告丁○○如附表一編號１、２、３、４、５、６
    、８、９、１０、１１所示；及被告甲○○如附表二編號１
    、２、３、４、６所示各該次販賣第一級毒品之數量及所得
    均非多，足見渠 2人均非販賣毒品之大、中盤商，就各該次
    犯罪情節觀之，尚非重大惡極，相較於長期、大量販賣毒品
    之真正毒梟而言，其對社會秩序與國民健康之危害，顯然較
    不成比例，倘各該次犯行均仍遽處以販賣第一級毒品之最低
    刑度【在本案其中就被告甲○○就附表二編號１、６部分係
    指無期徒刑；另就被告丁○○如附表一編號１、２、３、４
    、５、６、８、９、１０、１１所示；及被告甲○○如附表
    二編號２、３、４所示部分，則均係指經依修正後毒品危害
    防制條例第17條第2項之規定減輕其刑後之刑度 ，即無期徒
    刑減輕者，為20年以下15年以上有期徒刑】，尚屬情輕法重
    ，且難謂符合罪刑相當性及比例原則，更無從與大毒梟之惡
    行有所區隔，是被告丁○○、甲○○ 2人上開各該次販賣第
    一級毒品之犯罪情狀相較於法定無期徒刑（指被告甲○○附
    表二編號１、６部分）及經減刑後之重刑（指被告丁○○如
    附表一編號１、２、３、４、５、６、８、９、１０、１１
    所示；及被告甲○○如附表二編號２、３、４所示部分，經
    依修正後毒品危害防制條例第17條第 2項之規定減輕其刑後
    之刑度，即無期徒刑減輕者，為20年以下15年以上有期徒刑
    ），在客觀上均足以引起一般人之同情，情節尚堪憫恕，爰
    均依刑法第59條之規定，就被告甲○○如附表二編號１、６
    部分酌量減輕其刑（即就法定刑為罰金刑部分應依法先加後
    減，至法定刑為死刑、無期徒刑部分則予減輕）；及就被告
    丁○○如附表一編號１、２、３、４、５、６、８、９、１
    ０、１１所示；及就被告甲○○如附表二編號２、３、４所
    示部分遞減輕其刑（即就法定刑為罰金刑部分應依法先加後
    減再遞減，至法定刑為死刑、無期徒刑部分則僅予遞減輕其
    刑）。
五、原審認被告丁○○、甲○○ 2人販賣第一級毒品海洛因之犯
    罪事證明確，予以論罪科刑，固非無見。然查：本件被告
    丁○○、甲○○ 2人行為後，毒品危害防制條例第4條第1項
    、第17條部分業已修正，並於98年 5月20日公布，同年月22
    日施行，已如上述，惟原審判決仍認：「--；另被告二人雖
    於偵查及審判中均自白犯毒品危害防制條例第4條第1項之罪
    ，依98年5月20日修正之毒品危害防制條例第17條第2項規定
    ，犯第4條至第8條之罪，於偵查中及審判中均自白者，減輕
    其刑，惟查，該修正條文依同條例第36條規定，本條例自公
    布後6個月施行，及98年 6月8日法務部法檢字第0980802279
    號函說明98.05.20修正公佈之第 4、11、11-1、17、20、25
    條條文自公佈後 6個月（98年11月20日）施行，故前揭條文
    自98年11月20日始生效，本案尚不得依該條文減輕被告之刑
    責。」顯係對修正施行日期有所誤會，是以原審判決未就前
    揭毒品危害防制條例第4條第1項、第17條部分業經修正，且
    已生效施行部分予以敘明，因而未予比較適用最有利被告丁○○、甲○○ 2人之法條，即有未洽。原審就被告丁○○
    如附表一編號１、２、３、４、５、６、８、９、１０、１
    １所為；及被告甲○○就如附表二編號１、２、３、４、６
    所為各該次販賣第一級毒品海洛因前，其持有毒品之低度行
    為，應各為持有後進而販賣之高度行為所吸收，均不另論罪
    部分，均疏未為論述，自有未洽。原審就附表二編號２、
    ３、４被告甲○○所為販賣第一級毒品海洛因犯行部分，疏
    未調查認定被告丁○○就此部分與被告甲○○ 2人間，均係
    具有犯意聯絡及行為分擔之共同正犯關係，同有未合。本
    件檢察官於起訴書犯罪事實欄一(五)內係記載為：「----。復
    於98年4月4日13時4分至13時22分許，丁○○以持用0000000
    000號行動電話門號與 丙○○所持用上開行動電話門號相互
    聯絡，約在臺中縣豐原大道旁統一超商，丁○○由甲○○陪
    同前往，以500元之價格，販賣海洛因予丙○○。---」，且
    於證據並所犯法條欄二、內記載為：「核被告丁○○、甲○○所為，均係違反毒品危害防制條例第4條第1項之販賣第一
    級毒品海洛因罪嫌。被告2人間，就犯罪事實一(一)98年3月10
    日及犯罪事實一(五)98年 4月15日販賣毒品部分，有犯意聯絡
    與行為分擔，為共同正犯。」足認檢察官就被告甲○○如原
    審判決附表二編號５所示部分，並未提起公訴，原審就此未
    受請求之事項予以判決，顯有訴外裁判之違誤。原審疏未
    注意被告丁○○係於98年 5月13日上午10時30分起即遭警方
    逮捕，且自逮捕起即在警方人員管控中之事實，致誤認被告
    丁○○有於98年 5月13日17時16分許，在臺中縣豐原市麥當
    勞與臺中縣消防局旁惠生醫院門口，以1000元之價格，販賣
    海洛因予周哲倫1次之犯行，自有可議。 自刑法修正刪除
    連續犯後，有關販賣毒品之犯行既採一罪一罰，則有關事實
    之認定及證據之採用，亦應嚴守每一犯罪事實有無之認定，
    均應依各該次之證據為認定依據，故本件被告丁○○既係於
    98年5月12日下午2時許，始向友人詹寬郎之不詳姓名、年籍
    及住居所綽號「阿宏」已成年之友人處，甫購得扣案之第一
    級毒品海洛因14包【其中13包粉末驗餘合計淨重0.31公克（
    空包裝總重3.12公克）； 另1包粉塊狀，驗餘淨重0,56公克
    （空包裝重0.36公克）】，而本件犯罪事實所認定之被告丁○○最後一次販賣第一級毒品海洛因之時間係在98年 5月11
    日；而被告甲○○最後一次共同販賣第一級毒品海洛因之時
    間則係在98年5月4日，是本件扣案被告丁○○甫購入之第一
    級毒品海洛因14包，自非屬被告丁○○如附表一編號１、２
    、３、４、５、６、８、９、１０、１１所為；及被告甲○○就如附表二編號１、２、３、４、６所為各該次供販賣所
    用之第一級毒品海洛因，抑或係因未販賣完所遺留之毒品，
    依法自不得於各該主文項下宣告沒收銷燬之。原審並未就
    扣案物品詳予以勘驗究明內容，致誤認包裝紙袋13個為30個
    。同時亦未就扣案之行動電話機身之廠牌及機身內所插用之
    SIM卡門號詳為比對，以符合「一罪一罰」原則下 ，有關事
    實之認定及證據之採用，亦應嚴守每一犯罪事實有無之認定
    ，均應依各該次之證據為認定依據，除誤認屬吳岳龍所有門
    號0000000000號行動電話1支（含SIM卡1片） 為被告甲○○
    所有外【見原判決附表三３、之記載，實際上被告甲○○所
    有持用扣於本案之門號係MOTOROLA廠牌行動電話 1具（含門
    號0000000000號SIM卡1張），並非如原審判決附表三３、所
    載之0000000000號行動電話 1支（含SIM卡1片）】，復於附
    表一、二各該「論罪科刑」欄內率為行動電話8支、9支（含
    SIM卡1張、3片、4片）均沒收之諭知，而未加以各別區分被
    告丁○○、甲○○於何次犯行，究係使用何支門號之行動電
    話充為聯絡販賣第一級品海洛因之工具，始得在各該次犯行
    主文項下諭知收，實有重大疏虞。本件被告丁○○、甲○○
    2人上訴意旨均認：渠2人就自白犯行部分，應有修正後毒品
    危害防制條例第17條第2項規定之適用 ，並據此指摘原判決
    不當，為有理由（不包括被告甲○○如附表二編號１、６所
    示部分，此部分被告甲○○於偵查中並無自白，故此部分被
    告甲○○上訴為無理由）。惟原判決既有上揭疏誤，且經被
    告丁○○、甲○○提起上訴，即屬無可維持，應由本院予以
    撤銷改判。本院審酌被告丁○○、甲○○ 2人各有如犯罪事
    實欄所載之刑事前案紀錄，業如前述，被告丁○○平日素行
    不佳；被告甲○○素行亦非屬良好、又被告 2人不思以正當
    途徑掙取金錢，竟因利慾薰心，貪圖販賣第一級毒品海洛因
    所能獲取之利益，無視於該毒品足以助長施用毒品之惡習，
    且渠 2人本身即染有施用毒品之惡習，更深知上開毒品具有
    成癮性，服用後會產生依賴性、耐藥性，且戒解不易，嚴重
    戕害國民身心健康，危害國家社會治安，渠 2人犯罪動機、
    目的及手段均實值非難，且惡性非輕，兼衡酌被告 2人販賣
    第一級毒品海洛因之各該次數量、金額均不多，因而獲取之
    利得非鉅，所生之損害程度；再考之被告 2人均係國中畢業
    之智識程度與生活狀況為小康（指被告丁○○）、勉持（指
    被告甲○○以上均參見被告 2人警詢筆錄受詢問人欄之記載
    ）及渠 2人於犯罪後均坦承犯行態度良好等一切情狀，分別
    量處如主文第二、三項所示之刑，並各定其應執行之刑，以
    示懲儆。
七、沒收部分：
  按毒品危害防制條例第19條第1項規定：犯第4條之罪者，其
    供犯罪所用或因犯罪所得之財物，均沒收之，如全部或一部
    不能沒收時，追徵其價額或以其財產抵償之。但該條項並無
    如同條例第18條第1項所定 「不問屬於犯人與否，沒收之」
    之明文，自屬相對沒收主義之立法。是其應沒收之物，應以
    屬被告或共犯所有者為限。又該規定所稱「追徵其價額」者
    ，係指所沒收之物為金錢以外之其他財物而無法沒收時，應
    追徵其價額，使其繳納與原物相當之價額。如所得財物為金
    錢而無法沒收時，始應「以其財產抵償之」（最高法院95年
    度台上字第305號判決意旨參照）。 又按毒品危害防制條例
    第19條第1項規定： 犯第4條至第9條、第12條、第13條或第
    14條第1項、第2項之罪者，其供犯罪所用或因犯罪所得之財
    物，均沒收之，如全部或一部不能沒收時，追徵其價額或以
    其財產抵償之。所謂犯罪所得之財物，並不及於因犯罪所得
    之利益。所稱追徵其價額或以其財產抵償之，須於供犯罪所
    用或因犯罪所得之財物，全部或一部不能沒收時，始有其適
    用，如無全部或一部不能沒收之情形，自無併諭知追徵其價
    額或以其財產抵償之之必要（最高法院95年度台上字第1001
    號判決意旨參見）。查，本件扣案之被告丁○○所有供聯絡
    販賣第一級毒品海洛因所使用之NOKIA廠牌行動電話1具（含
    門號0000000000號SIM卡1張）、被告甲○○所有供聯絡販賣
    第一級毒品海洛因所用之MOTOROLA廠牌行動電話 1具（含門
    號0000000000號SIM卡1張） 【以上行動電話內插之SIM卡，
    因我國電信公司門號之SIM卡所有權均於將SIM卡交予客戶使
    用時即移轉歸屬客戶所有（司法院97年5月6日院臺廳刑一字
    第0970009760號函旨參見）】，係被告 2人所有供聯絡販賣
    第一級毒品交易事宜所用之物（在一罪一罰之原則下，被告
    2人各於何次使用上開門號行動電話聯絡 ，詳見附表一、二
    所示）；另扣案之電子磅秤1台、分裝袋1包、包裝紙袋13個
    ，均係被告丁○○（即被告甲○○之共犯）所有供本件被告
    2人各次單獨或共同販賣第一級毒品犯罪所用之物 （即供分
    裝使用），業據被告 2人分別供承在卷【法官當庭勘驗扣案
    證物後問被告等人：「｛法官問：被告甲○○這裡面有提到
    你販賣事實二的部分這支行動電話是你的嗎？（提示扣案行
    動電話並令其辨識）｝被告甲○○答： 是我的，SIM卡、機
    身是我妹妹的。是我跟我妹妹借來使用的，以後不用再還給
    我妹妹，是我妹妹送給我的。」「（法官問被告甲○○：摩
    托羅拉0000000000號行動電話 SIM卡有用在其他的手機嗎？
    ）被告甲○○答：沒有。」「｛法官問：TELSOＺ0000000000
    號行動電話是誰的？要做什麼使用的？（提示並令其辨識）
    ｝被告丁○○答：是我的。這支電話沒有在賣。」「｛法官
    問：NOKIＺ 0000000000號行動電話是誰的？（提示並令其辨
    識）｝被告丁○○答：是我所有的，這支行動電話有在賣。
    機身是人家送的， SIM卡是人家辦給我的，是屬於我的。」
    「｛法官問：ZTＺ 0000000000號行動電話是誰的？做何用的
    ？（提示並令其辨識）｝被告丁○○答：我所有的。是否販
    賣毒品我也不知道。機身、SIM卡是我所有的。」 「（法官
    問：沒有SIM卡的手機5支有無用在販毒使用？）被告丁○○
    答：沒有。被告甲○○答：沒有。」「（法官問：00000000
    00號行動電話作何用？）被告甲○○答：我對於手機號碼不
    知道。」「（法官問：你的0000000000號跑到何處去？）被
    告丁○○答：沒有使用後， 把SIM卡連同機身丟掉了。」「
    （法官問：你的0000000000號行動電話呢？）被告丁○○答
    ：沒有使用後，機身及SIM卡也都丟掉了。」 「｛法官問：
    扣案的磅秤1台是要分裝使用的？ （提示並令其辨識）｝被
    告丁○○答：是的。一開始就有在使用。」「｛法官問：扣
    案的毒品分裝袋及包裝紙袋也是分裝使用的？（提示並令其
    辨識）｝被告丁○○答：是的。一開始就有在使用。」（見
    本院98年11月23日準備程序筆錄及98年12月 8日審判筆錄）
    】， 均應依毒品危害防制條例第19條第1項之規定宣告沒收
    之（因已扣案，自無不能沒收之情形，故毋庸諭知追徵其價
    額）。
  又查本件未扣案之行動電話 2具（廠牌均不詳，含門號0000
    000000、0000000000號SIM卡各1張）均係被告丁○○（即被
    告甲○○之共犯）所有，供本件被告 2人各次單獨或共同販
    賣第一級毒品犯罪所用之物（各該行動電話門號使用之情形
    ，詳見附表一、二所示），業據被告 2人供承在卷（已如上
    述）， 自應依毒品危害防制條例第19條第1項之規定宣告沒
    收之，且因上開不詳廠牌之行動電話2具（含門號000000000
    0、0000000000號SIM卡各1張）， 均未扣案，故如全部或一
    部不能沒收時，應追徵其價額，或以其財產抵償之（按既已
    因追徵其價額而成為以金錢計數，自應同時併為「或以其財
    產抵償之」之諭知 （最高法院95年度台上字第354號判決意
    旨參見）。
  按毒品危害防制條例第19條第1項規定 ，犯販賣毒品罪者，
    其犯罪所得之財物均沒收之，係採義務沒收主義。故販賣毒
    品所得之對價，不問其中成本若干，利潤多少，均應全部諭
    知沒收，貫徹政府查禁煙毒之決心，以符立法本旨；又犯毒
    品危害防制條例第4條之販賣第一級或第二級毒品罪者 ，依
    同條例19條第1項規定， 其因犯罪所得之物沒收之，如全部
    或一部不能沒收時，追徵其價額或以其財產抵償之。所稱因
    犯罪所得之物，自以實際所得者為限，苟無所得或尚未取得
    者，自無從為沒收及追繳或抵償之諭知；共同正犯之犯罪所
    得為現款時，因係合併計算，且於全部或一部不能沒收時，
    以其財產抵償之，為避免執行時發生重複沒收、抵償之情形
    ，故各共同正犯之間係採連帶沒收主義，於裁判時應諭知連
    帶沒收，不得就全體共同正犯之總所得，對各該共同正犯分
    別重複諭知沒收（最高法院91年度臺上字第2419號、96年臺
    上字第2331號、第5551號、95年度臺上字第6051號判決意旨
    參照）。查，本件被告丁○○、甲○○ 2人販賣第一級毒品
    海洛因之所得均未扣案，然依上開說明及毒品危害防制條例
    第19條第1項之規定 ，仍應就被告丁○○部分，分別予以宣
    告沒收【指被告丁○○所犯附表一編號１、２、４、５、６
    、８、９、１１部分，共計為8千5百元】或與被告古怡連帶
    沒收之【指被告丁○○與被告甲○○共犯附表一編號３、１
    ０部分所得2千5百元】，如全部或一部不能沒收時，就附表
    一編號１、２、４、５、６、８、９、１１部分所得8千5百
    元，以被告丁○○之財產抵償之；另就附表一編號３、１０
    部分所得2千5百元，則由被告丁○○與甲○○之財產連帶抵
    償之。至被告甲○○與被告丁○○犯附表二編號１、２、３
    、４、６部分所得8千5百元，則應宣告與被告丁○○連帶沒
    收之，如全部或一部不能沒收時，則由被告甲○○與丁○○
    之財產連帶抵償之。
  按毒品危害防制條例第18條前段規定：查獲之第一級毒品，
    不問屬於犯人與否，沒收銷燬之；故被告經法院為有罪之科
    刑判決時，查獲之毒品，與被告本案所犯並經法院諭知有罪
    者若全然無關，固不得於該有罪判決之主刑下宣告沒收；至
    若查獲之毒品，與被告被訴之本案非全然無關，法院自應於
    主刑下宣告沒收（最高法院94年度台上字第1227號判決意旨
    參照）；又按刑分主刑及從刑，主刑如不成立，從刑即失其
    附麗；沒收為從刑之一種，自應附隨於主刑存在，故毒品危
    害防制條例第18條第1項所謂 「查獲」之第一、二級毒品，
    係指經有罪判決書事實欄認定與被告犯罪事實有關之毒品而
    言（最高法院94年度台上字第5984號判決意旨參見）。查自
    刑法修正刪除連續犯後販賣毒品之犯行既採一罪一罰，則有
    關事實之認定及證據之採用，亦應嚴守每一犯罪事實有無之
    認定，均應依各該次之證據為認定依據，且沒收為從刑之一
    種，依主從不可分原則，應附隨於主刑而同時宣告之，故如
    非屬檢察官所起訴請求法院審判之範圍，在無主刑即無從刑
    之原則下，法院自不得逕為沒收或沒收銷燬之諭知。本件被
    告丁○○既係於98年5月12日下午2時許，始向友人詹寬郎之
    不詳姓名、年籍及住居所綽號「阿宏」已成年之友人處，甫
    購得扣案之第一級毒品海洛因14包【其中13包粉末驗餘合計
    淨重0.31公克（空包裝總重3.12公克）； 另1包粉塊狀，驗
    餘淨重0,56公克（空包裝重0.36公克）】，而本件犯罪事實
    所認定之被告丁○○最後一次販賣第一級毒品海洛因之時間
    係在98年5月11日； 而被告甲○○最後一次共同販賣第一級
    毒品海洛因之時間則係在98年5月4日，是扣案由被告丁○○
    於98年 5月12日甫購入之第一級毒品海洛因14包，自非屬被
    告丁○○如附表一編號１、２、３、４、５、６、８、９、
    １０、１１所為；及被告甲○○就如附表二編號１、２、３
    、４、６所為各該次供販賣所用之第一級毒品海洛因，顯與
    被告2人本件販賣第一級毒品之犯行無關， 故無從附麗於主
    刑併為沒收銷燬之諭知，本院依法自不得於附表一、二所示
    各該主文項下併予宣告沒收銷燬之，
  至本案另有經警當場查扣到第二級毒品甲基安非他命 3包，
    且為被告丁○○所有，惟因被告丁○○、甲○○ 2人本身即
    有施用第二級毒品，本院復查無其他積極證據足以證明係供
    本件販賣第一級毒品犯罪所用，自無從於本案併為沒收銷燬
    之諭知（按無主刑即無從刑，此扣案之第二級毒品甲基安非
    他命3包，應由檢察官另行依法處理）。
  另扣案非供販賣第一級毒品海洛因使用之TELSON廠牌行動電
    話1具（內含門號0000000000號SIM卡1張）、ZTE廠牌行動電
    話1具（內含門號0000000000號SIM卡1張）、與無插入SIM卡
    之行動電話機身5支；與供被告丁○○、甲○○2人施用第一
    級毒品海洛因所用之海洛因殘渣夾鍊袋（衡諸常情，販賣毒
    品者，以夾鏈袋裝放毒品販售予他人後，幾無將夾鏈袋回收
    再次使用，反之施用毒品者，將裝放毒品之夾鏈袋重複使用
    之情形，則較常見；參以被告丁○○確有施用第一級毒品海
    洛因之行為，因此上開殘渣袋應均係供被告丁○○施用第一
    級毒品海洛因所用之物）、杓子1包、注射針筒1包、行動電
    話申請書1張、記帳本、電話簿共4本、借據、本票、租賃房
    屋契約1本（又經本院當庭勘驗扣案物時，另有吸食器1支扣
    案，惟未記載在扣押物品清單內）等物，雖均係屬被告丁○○所有之物，然本院亦均查無其他證據足以證明係供本件販
    賣第一級毒品犯罪所用，自無從於本案併為沒收之諭知，末
    此敘明。
乙、無罪部分：
一、公訴意旨另謂以：被告丁○○復於98年 5月13日17時16分許
    以持用0000000000號行動電話門號與周哲倫所使用臺中市○○區○○路37號公用電話相互聯絡，約在臺中縣豐原市麥當
    勞與臺中縣消防局旁惠生醫院門口，以1000元之價格，販賣
    海洛因予周哲倫 1次。因認被告丁○○此部分亦涉犯有毒品
    危害防制條例第4條第1項之販賣第一級毒品罪嫌。
二、按犯罪事實應依證據認定之，無證據不得認定犯罪事實；又
    不能證明被告犯罪者，應諭知無罪之判決，刑事訴訟法第15
    4條第2項、第301條第1項分別定有明文。次按事實之認定，
    應憑證據，所謂證據，須適於為被告犯罪事實之證明者，始
    得採為斷罪資料，如未能發現相當證據，或證據不足以證明
    ，自不能以推測或擬制之方法以為裁判基礎；又認定不利於
    被告之事實，須依積極證據，苟積極證據不足為不利於被告
    事實之認定時，即應為有利於被告之認定，更不必有何有利
    之證據，最高法院53年度臺上字第2750號、30年度上字第81
    6號、40年度臺上字第86號分別著有判例可資參照 。另認定
    犯罪事實應依證據，為刑事訴訟法所明定，故被告否認犯罪
    事實所持之辯解，縱屬不能成立，仍非有積極證據足以證明
    其犯罪行為，不能遽為有罪之認定，此最高法院30年度上字
    第1831號亦著有判例。又刑事訴訟法第161條第1項規定：檢
    察官就被告犯罪事實，應負舉證責任，並指出證明之方法。
    因此，檢察官對於起訴之犯罪事實，應負提出證據及說服之
    實質舉證責任。倘其所提出之證據，不足為被告有罪之積極
    證明，或其指出證明之方法，無從說服法院以形成被告有罪
    之心證，基於無罪推定之原則，自應為被告無罪判決之諭知
    （最高法院著有92年臺上字第128號判例要旨參照） 。
三、本件公訴人認被告丁○○有於98年 5月13日17時16分許後之
    某時（正確時間應為98年5月13日18時10分許）， 在臺中縣
    豐原市麥當勞與臺中縣消防局旁惠生醫院門口，以1000元之
    價格，販賣海洛因予周哲倫 1次之犯行，無非係以證人周哲
    倫於警詢及偵查中之證述，並經被告丁○○坦承在卷，為其
    主要論據。惟訊據被告丁○○則堅決否認有何如公訴意旨所
    載稱之有於98年 5月13日17時16分許後之某時，在臺中縣豐
    原市麥當勞與臺中縣消防局旁惠生醫院門口，以1000元之價
    格，販賣海洛因予周哲倫1次之犯行，並辯稱：伊於98年5月
    13日上午10時30分起即遭警方逮捕，自逮捕時起伊即在警方
    人員管控中，伊有帶警員去確認周哲倫，但該次伊並沒有販
    賣第一級毒品海洛因之行為等語。
四、本院查：
  (一)證人即本案查獲警員己○○於本院交互詰問時結證稱：「（
    檢察官問：本件被告丁○○、甲○○ 2人所涉犯之毒品案，
    當時你有無前往去執行搜索？）有。」「（檢察官問：在何
    時去搜索？）98年 5月13日上午10時30分。」「（檢察官問
    ：搜索地點在何處？）豐原市○○路22號。」「（檢察官問
    ：在搜索當時，丁○○、甲○○二人是否有當場被查獲？）
    有，他們二人在中正路22號4樓的405室房內一起被查獲。」
    「（檢察官問：在98年 5月13日上午10時30分當時查獲被告
    丁○○及甲○○後，你們如何處置？）當時我們先在現場搜
    索，搜索完畢後就將被告二人均帶回大甲分局。」「（檢察
    官問：將被告二人帶回大甲分局的時間大概在何時？）約在
    下午將近快二點，但因時隔已久，記得不是很清楚。」「（
    檢察官問：將被告二人帶回分局後，被告二人一直都待在分
    局，還是有將被告二人釋放？）沒有，二人都一直在分局。
    」「（檢察官問：何時移送台中地檢？）大約在隔天。」「
    （檢察官問：在移送台中地檢之前，被告二人一直都在大甲
    分局？）沒有，因為丁○○及甲○○在大甲分局時，丁○○
    和甲○○的手機一直在響，是有一名叫周哲倫的嫌疑人一直
    打他們的手機，當時丁○○就跟我們說周哲倫身上平常都有
    帶槍枝、他曾經碰過，他們就約在豐原婦幼醫院見面。」『
    （檢察官問：周哲倫跟丁○○聯絡、見面是為何事？）因丁○○接聽電話時，他們在電話中只講「你哪時會到？」、「
    你要到了？」等語，而我們並不瞭解他們的術語，所以我們
    並不清楚他們聯絡、見面所為何事。不過，我們便帶著丁○○及甲○○到豐原市○○○路319號 新惠生醫院前去跟周哲
    倫見面。』「（檢察官問：地點不是在台中縣消防局旁的惠
    生醫院？）不是，那是他注射海洛因的地點。」「（檢察官
    問：他們見面後，是否知道周哲倫找丁○○是為何事？）我
    們當時將丁○○及甲○○隔離在車上，然後請丁○○從車上
    指認周哲倫是誰，我們便從另一輛車下來、逮捕周哲倫，並
    在周哲倫身上查獲注射針筒，周哲倫坦承，是要向丁○○購
    買毒品。」「（檢察官問：周哲倫及丁○○在98年 5月13日
    那次沒有見面？）有，因為我們有將周哲倫帶過來讓丁○○
    確認是否確為此人，但他們沒有私下接觸。」「（檢察官問
    ：你們是在抓到周哲倫之後才問得，周哲倫當天找丁○○是
    為要向丁○○購買毒品？）是。」「（檢察官問：那時的時
    間大概是在何時？）98年 5月13日18時10分至18時30分左右
    。」「（檢察官問：周哲倫打電話給丁○○的時間，大概是
    在何時？）我忘記了，但在搜索的現場，他們的手機就一直
    在響。」「（檢察官問：在98年 5月13日下午18時30分在新
    惠生醫院門口、周哲倫要找丁○○找毒品的這一次、這時，
    丁○○已經在警方控制之下？）是。」「（檢察官問：該次
    交易是否有成功？）沒有。」「【檢察官問：（提示台中地
    檢署起訴書第2頁(四)正數第4行之犯罪事實）98年 5月13日17
    時16分許，丁○○持用行動電話與周哲倫使用的公共電話聯
    絡，約在台中縣豐原市麥當勞及台中縣消防隊旁的惠生醫院
    旁，以一千元價格販賣海洛因給周哲倫；以該次交易時間言
    ，丁○○及甲○○當時是否已在警方控制之下？】是。」「
    （檢察官問：該次交易是否有成功？）沒有。」等語（見本
    院98年12月 8日審判筆錄）；另證人即本案查獲警員戊○○
    於本院交互詰問時結證稱：「（檢察官問：大甲分局於98年
    5月13日上午10時30分去台中縣豐原市○○路22號 4樓405室
    執行搜索時，你是否有參與？）有。」「（檢察官問：搜索
    時，是否有查獲丁○○及甲○○？）有，二人都在場。」「
    （檢察官問：查獲後是否有將丁○○及甲○○二人帶回大甲
    分局？）有。」「（檢察官問：當天上午10時30分以後，丁○○及甲○○是否都在警方控制之下？）是。」「（檢察官
    問：將丁○○及甲○○帶回大甲分局後，被告二人是否有被
    釋放，或者，就隨案移送至台中地檢？）當晚有留置到隔天
    才移送到地檢署。」「（檢察官問：在移送地檢署之前，被
    告二人都在警方控制之下？）是。」「【檢察官問：（提示
    台中地檢署起訴書第2頁(四)正數第4行之犯罪事實） 在98年5
    月13日17時16分，丁○○持用以其所使用、號碼為00000000
    00之行動電話與周哲倫使用的公共電話聯絡，約在台中縣豐
    原市麥當勞及台中縣消防隊旁的惠生醫院門口，以一千元價
    格販賣海洛因給周哲倫；在起訴書所載之5月13日下午5時16
    分左右之時，丁○○當時是否已在大甲分局的控制之下？】
    是。」「（檢察官問：那次丁○○是否有去跟周哲倫做交易
    ？）那次丁○○有找周哲倫出來。」「（檢察官問：是丁○○找周哲倫？還是周哲倫找丁○○？）因為該通電話不是我
    直接接聽，所以我無法確定是誰找誰。」「（檢察官問：那
    時丁○○不是已經在大甲分局的控制之下？）對。」「（檢
    察官問：既然那時丁○○已經在大甲分局的控制之下，你沒
    有看到丁○○打電話找周哲倫？）不是，是周哲倫有打電話
    過來，但實際上他們之前如何聯絡，我不曉得，我沒有參與
    通訊監察的部分。」「（檢察官問：你們後來是否有帶丁○○出去？）有，我們是在從豐原回大甲的途中有帶他出來去
    起一些贓物，但當時他沒有提到那個。」「（檢察官問：是
    否有去抓周哲倫？）有。」「（檢察官問：上開所述的那個
    時間點，丁○○跟周哲倫是否有去交易？）他們那時沒有交
    易，只有讓丁○○指認。因為後來周哲倫有打電話過來，所
    以就跟他約在豐原的惠生醫院，然後我們就請丁○○指認周
    哲倫是不是之前跟他購買毒品的人，然後便逮捕周哲倫。」
    「（檢察官問：98年5月13日下午5時16分之時，被告丁○○
    及甲○○二人已在警方控制中，且該次交易沒有成功；是否
    如此？）是，該次交易沒有成功。」等詞（見本院98年12月
    8日審判筆錄）。 參酌以卷附臺中縣警察局大甲分局搜索、
    扣押筆錄內，執行時間係自98年5月13日10時30分起至98年5
    月13日12時30分止（見大甲分局警卷第59頁），足認被告丁○○上開所辯係與事實相符，自堪採信。是以公訴人認被告
    丁○○有於上開時、地販賣海洛因予周哲倫一次，已屬無憑
    ，難認可採。
  (二)綜上所述，本件公訴人就被告丁○○附表二編號７部分犯罪
    所憑之證據，無論直接或間接證據，均尚未達於一般之人均
    可得確信，而無合理之懷疑存在之程度，經本院詳細勾稽比
    對卷附證據及詰問證人己○○、戊○○，均查無其他積極、
    直接、明確之證據，足以證明被告丁○○確應負此部分販賣
    第一級毒品之罪責，被告丁○○被訴於98年 5月13日下午17
    時16分許後之時間販賣第一級毒品海洛因予周哲倫部分（即
    原審判決附表一編號７部分）之犯行，尚屬不能證明，依照
    前述刑事訴訟法之規定與最高法院判例要旨，及「罪疑唯輕
    」之原則，自應由本院將原審判決認此部分有罪部分撤銷改
    判，諭知被告丁○○此部分為無罪之判決（即主文第四項所
    示），以免冤抑。
丙、告發部分：
    被告丁○○就如附表二編號２、３、４所示販賣第一級毒品
    海洛因予吳岳龍部分，業經被告丁○○於本院審理時坦承係
    其與被告甲○○ 2人所共同販賣，並經證人甲○○於本院審
    理時結證屬實，被告丁○○此部分所涉犯行，自應由檢察官
    另行依法偵辦訴追，併予敘明。
據上論斷，應依刑事訴訟法第369條第1項前段、第364條、第299
條第1項前段、 第301條第1項，毒品危害防制條例第4條第1項、
第17條第2項、 毒品危害防制條例第4條第1項（修正前）、第19
條第1項，刑法第11條、第2條第1項、第47條第1項、第59條、第
51條第5款，判決如主文。
本案經檢察官乙○到庭執行職務。
中    華    民    國    98    年    12    月    22    日
            刑事第九庭    審判長法  官  江  德  千
                                法  官  賴  妙  雲
                                法  官  許  旭  聖
以上正本證明與原本無異。
本件有罪部分被告及檢察官均得上訴；無罪部分檢察官得上訴。
如不服本判決應於收受送達後10日內向本院提出上訴書狀，其未
敘述上訴之理由者，並得於提起上訴後10日內向本院補提理由書
（均須按他造當事人之人數附繕本）「切勿逕送上級法院」。
                                書記官  紀  美  鈺
中    華    民    國    98    年    12    月    28    日
附錄本案論罪科刑法條：
修正後毒品危害防制條例第4條第1項：
製造、運輸、販賣第一級毒品者，處死刑或無期徒刑；處無期徒
刑者，得併科新臺幣2千萬元以下罰金。
附  表  一：（即被告丁○○部分）
┌───┬────┬────┬─────┬──────┬──────┐
│編號  │販賣時間│販賣地點│數量及價格│ 主      文 │有無於偵查及│
│      │及行為人│        │、買受人  │            │審判中均自白│
├───┼────┼────┼─────┼──────┼──────┤
│１（即│98年2月2│臺中縣后│海洛因1小 │丁○○販賣第│有於警詢、偵│
│犯罪事│3日18時5│里鄉舊社│包，新臺幣│一級毒品，累│查、原審及本│
│實欄一│8分許（ │村三重路│（下同）20│犯，處有期徒│院均自白。  │
│(1)部分│此為電話│8號被告 │00元，購買│刑拾年貳月。│            │
│）    │聯絡之時│丁○○住│人為吳岳龍│未扣案之行動│            │
│      │間）後之│處附近廢│          │電話壹具（廠│            │
│      │某時。行│棄雞舍  │          │牌不詳，含09│            │
│      │為人：劉│        │          │00000000號SI│            │
│      │志明。  │        │          │M卡壹張）沒 │            │
│      │        │        │          │收，如全部或│            │
│      │        │        │          │一部不能沒收│            │
│      │        │        │          │時，追徵其價│            │
│      │        │        │          │額或以其財產│            │
│      │        │        │          │抵償之；扣案│            │
│      │        │        │          │之電子磅秤壹│            │
│      │        │        │          │台、分裝袋壹│            │
│      │        │        │          │包、包裝紙袋│            │
│      │        │        │          │拾個均沒收│            │
│      │        │        │          │；未扣案販賣│            │
│      │        │        │          │第一級毒品所│            │
│      │        │        │          │得新臺幣貳仟│            │
│      │        │        │          │元沒收之，如│            │
│      │        │        │          │全部或一部不│            │
│      │        │        │          │能沒收時，以│            │
│      │        │        │          │其財產抵償之│            │
│      │        │        │          │。          │            │
├───┼────┼────┼─────┼──────┼──────┤
│２（即│98年3月9│臺中縣后│海洛因1小 │丁○○販賣第│有於警詢、偵│
│犯罪事│日19時29│里鄉舊社│包，2000元│一級毒品，累│查、原審及本│
│實欄一│分許（此│村路三重│，購買人吳│犯，處有期徒│院均自白。  │
│(2)部分│為電話聯│路24-4號│岳龍。    │刑拾年貳月。│            │
│）    │絡之時間│吳岳龍住│          │未扣案之行動│            │
│      │）後之某│處附近（│          │電話壹具（廠│            │
│      │時。行為│原審誤為│          │牌不詳，含09│            │
│      │人：劉志│被告劉志│          │00000000號SI│            │
│      │明。    │明住處三│          │M卡壹張）沒 │            │
│      │        │重路8號 │          │收，如全部或│            │
│      │        │附近）  │          │一部不能沒收│            │
│      │        │        │          │時，追徵其價│            │
│      │        │        │          │額或以其財產│            │
│      │        │        │          │抵償之；扣案│            │
│      │        │        │          │之電子磅秤壹│            │
│      │        │        │          │台、分裝袋壹│            │
│      │        │        │          │包、包裝紙袋│            │
│      │        │        │          │拾個均沒收│            │
│      │        │        │          │；未扣案販賣│            │
│      │        │        │          │第一級毒品所│            │
│      │        │        │          │得新臺幣貳仟│            │
│      │        │        │          │元沒收之，如│            │
│      │        │        │          │全部或一部不│            │
│      │        │        │          │能沒收時，以│            │
│      │        │        │          │其財產抵償之│            │
│      │        │        │          │。          │            │
├───┼────┼────┼─────┼──────┼──────┤
│３（即│98年3月1│臺中縣后│海洛因1小 │丁○○共同販│有於警詢、偵│
│犯罪事│0日16時1│里鄉聯合│包，2000元│賣第一級毒品│查、原審及本│
│實欄一│1分許（ │村三重路│，購買人吳│，累犯，處有│院均自白。  │
│(3)部分│此為電話│24-4號吳│岳龍。    │期徒刑拾年貳│            │
│）    │聯絡之時│岳龍住處│          │月。未扣案之│            │
│      │間）後之│附近（原│          │行動電話壹具│            │
│      │某時。行│審誤為被│          │（廠牌不詳，│            │
│      │為人：劉│告丁○○│          │含0000000000│            │
│      │志明及古│住處舊社│          │號SIM卡壹張 │            │
│      │怡萍2人 │村三重路│          │）沒收，如全│            │
│      │。      │8號附近 │          │部或一部不能│            │
│      │        │）      │          │沒收時，追徵│            │
│      │        │        │          │其價額或以其│            │
│      │        │        │          │財產抵償之；│            │
│      │        │        │          │扣案之電子磅│            │
│      │        │        │          │秤壹台、分裝│            │
│      │        │        │          │袋壹包、包裝│            │
│      │        │        │          │紙袋拾個均│            │
│      │        │        │          │沒收；未扣案│            │
│      │        │        │          │販賣第一級毒│            │
│      │        │        │          │品所得新臺幣│            │
│      │        │        │          │貳仟元應與古│            │
│      │        │        │          │怡萍連帶沒收│            │
│      │        │        │          │之，如全部或│            │
│      │        │        │          │一部不能沒收│            │
│      │        │        │          │時，以其與古│            │
│      │        │        │          │怡萍之財產連│            │
│      │        │        │          │帶抵償之。  │            │
├───┼────┼────┼─────┼──────┼──────┤
│４（即│98年2月2│臺中縣豐│海洛因1小 │丁○○販賣第│有於警詢、偵│
│犯罪事│2日15時3│原市SOGO│包，1000元│一級毒品，累│查、原審及本│
│實欄三│3分許（ │百貨公司│，買受人羅│犯，處有期徒│院均自白。  │
│(1)部分│此為電話│        │文良、徐敏│刑拾年壹月。│            │
│）    │聯絡之時│        │洋。      │扣案之NOKIA │            │
│      │間）後之│        │          │廠牌行動電話│            │
│      │某時。行│        │          │壹具（含門號│            │
│      │為人：劉│        │          │0000000000號│            │
│      │志明。  │        │          │SIM卡壹張） │            │
│      │        │        │          │、電子磅秤壹│            │
│      │        │        │          │台、分裝袋壹│            │
│      │        │        │          │包、包裝紙袋│            │
│      │        │        │          │拾個均沒收│            │
│      │        │        │          │；未扣案販賣│            │
│      │        │        │          │第一級毒品所│            │
│      │        │        │          │得新臺幣壹仟│            │
│      │        │        │          │元沒收之，如│            │
│      │        │        │          │全部或一部不│            │
│      │        │        │          │能沒收時，以│            │
│      │        │        │          │其財產抵償之│            │
│      │        │        │          │。          │            │
├───┼────┼────┼─────┼──────┼──────┤
│５（即│98年5月9│臺中縣豐│海洛因1小 │丁○○販賣第│有於警詢、偵│
│犯罪事│日21時40│原市麥當│包，1000元│一級毒品，累│查、原審及本│
│實欄四│分許（此│勞與臺中│，購買人周│犯，處有期徒│院均自白。  │
│(1)部分│為電話聯│縣消防局│哲倫      │刑拾年壹月。│            │
│）    │絡之時間│旁惠生醫│          │扣案之NOKIA │            │
│      │）後之某│院門口  │          │廠牌行動電話│            │
│      │時。行為│        │          │壹具（含門號│            │
│      │人：劉志│        │          │0000000000號│            │
│      │明。    │        │          │SIM卡壹張） │            │
│      │        │        │          │、電子磅秤壹│            │
│      │        │        │          │台、分裝袋壹│            │
│      │        │        │          │包、包裝紙袋│            │
│      │        │        │          │拾個均沒收│            │
│      │        │        │          │；未扣案販賣│            │
│      │        │        │          │第一級毒品所│            │
│      │        │        │          │得新臺幣壹仟│            │
│      │        │        │          │元沒收之，如│            │
│      │        │        │          │全部或一部不│            │
│      │        │        │          │能沒收時，以│            │
│      │        │        │          │其財產抵償之│            │
│      │        │        │          │。          │            │
├───┼────┼────┼─────┼──────┼──────┤
│６（即│98年5月1│臺中縣豐│海洛因1小 │丁○○販賣第│有於警詢、偵│
│犯罪事│1日17時3│原市麥當│包，1000元│一級毒品，累│查、原審及本│
│實欄四│7分許（ │勞與臺中│，購買人周│犯，處有期徒│院均自白。  │
│(2)部分│此為電話│縣消防局│哲倫      │刑拾年壹月。│            │
│）    │聯絡之時│旁惠生醫│          │扣案之NOKIA │            │
│      │間）後之│院門口  │          │廠牌行動電話│            │
│      │某時。行│        │          │壹具（含門號│            │
│      │為人：劉│        │          │0000000000號│            │
│      │志明。  │        │          │SIM卡壹張） │            │
│      │        │        │          │、電子磅秤壹│            │
│      │        │        │          │台、分裝袋壹│            │
│      │        │        │          │包、包裝紙袋│            │
│      │        │        │          │拾個均沒收│            │
│      │        │        │          │；未扣案販賣│            │
│      │        │        │          │第一級毒品所│            │
│      │        │        │          │得新臺幣壹仟│            │
│      │        │        │          │元沒收之，如│            │
│      │        │        │          │全部或一部不│            │
│      │        │        │          │能沒收時，以│            │
│      │        │        │          │其財產抵償之│            │
│      │        │        │          │。          │            │
├───┼────┼────┼─────┼──────┼──────┤
│７    │98年5月1│臺中縣豐│海洛因1小 │丁○○無罪。│            │
│      │3日17時 │原市麥當│包，1000元│            │            │
│      │16分許  │勞與臺中│，買受人周│            │            │
│      │        │縣消防局│哲倫      │            │            │
│      │        │旁惠生醫│          │            │            │
│      │        │院門口  │          │            │            │
├───┼────┼────┼─────┼──────┼──────┤
│８（即│98年2月2│臺中縣后│海洛因1小 │丁○○販賣第│有於警詢、偵│
│犯罪事│2日11時2│里鄉甲后│包，500元 │一級毒品，累│查、原審及本│
│實欄五│4分許（ │路后里馬│，購買人彭│犯，處有期徒│院均自白。  │
│(1)部分│此為電話│場附近后│士韋      │刑拾年。未扣│            │
│）    │聯絡之時│義宮    │          │案之行動電話│            │
│      │間）後之│        │          │壹具（廠牌不│            │
│      │某時。行│        │          │詳，含091724│            │
│      │為人：劉│        │          │2249號SIM卡 │            │
│      │志明。  │        │          │壹張）沒收，│            │
│      │        │        │          │如全部或一部│            │
│      │        │        │          │不能沒收時，│            │
│      │        │        │          │追徵其價額或│            │
│      │        │        │          │以其財產抵償│            │
│      │        │        │          │之；扣案之電│            │
│      │        │        │          │子磅秤壹台、│            │
│      │        │        │          │分裝袋壹包、│            │
│      │        │        │          │包裝紙袋拾│            │
│      │        │        │          │個均沒收；未│            │
│      │        │        │          │扣案販賣第一│            │
│      │        │        │          │級毒品所得新│            │
│      │        │        │          │臺幣伍佰元沒│            │
│      │        │        │          │收之，如全部│            │
│      │        │        │          │或一部不能沒│            │
│      │        │        │          │收時，以其財│            │
│      │        │        │          │產抵償之。  │            │
├───┼────┼────┼─────┼──────┼──────┤
│９（即│98年4月4│臺中縣豐│海洛因1小 │丁○○販賣第│有於警詢、偵│
│犯罪事│日13時4 │原大道旁│包，500元 │一級毒品，累│查、原審及本│
│實欄五│分至13時│統一超商│，購買人彭│犯，處有期徒│院均自白。  │
│(2)部分│22分許（│        │士韋      │刑拾年。未扣│            │
│）    │此為電話│        │          │案之行動電話│            │
│      │聯絡之時│        │          │壹具（廠牌不│            │
│      │間）後之│        │          │詳，含091724│            │
│      │某時。行│        │          │2249號SIM卡 │            │
│      │為人：劉│        │          │壹張）沒收，│            │
│      │志明。  │        │          │如全部或一部│            │
│      │        │        │          │不能沒收時，│            │
│      │        │        │          │追徵其價額或│            │
│      │        │        │          │以其財產抵償│            │
│      │        │        │          │之；扣案之電│            │
│      │        │        │          │子磅秤壹台、│            │
│      │        │        │          │分裝袋壹包、│            │
│      │        │        │          │包裝紙袋拾│            │
│      │        │        │          │個均沒收；未│            │
│      │        │        │          │扣案販賣第一│            │
│      │        │        │          │級毒品所得新│            │
│      │        │        │          │臺幣伍佰元沒│            │
│      │        │        │          │收之，如全部│            │
│      │        │        │          │或一部不能沒│            │
│      │        │        │          │收時，以其財│            │
│      │        │        │          │產抵償之。  │            │
├───┼────┼────┼─────┼──────┼──────┤
│１０（│98年4月1│臺中縣豐│海洛因1小 │丁○○共同販│有於警詢、偵│
│即犯罪│5日11時5│原火車站│包，500元 │賣第一級毒品│查、原審及本│
│事實欄│8分至12 │旁諾貝爾│，購買人彭│，累犯，處有│院均自白。  │
│五(3)部│時32分許│書局2樓 │士韋      │期徒刑拾年。│            │
│分）  │（此為電│        │          │未扣案之行動│            │
│      │話聯絡之│        │          │電話壹具（廠│            │
│      │時間）後│        │          │牌不詳，含09│            │
│      │之某時。│        │          │00000000號SI│            │
│      │行為人：│        │          │M卡壹張）沒 │            │
│      │丁○○及│        │          │收，如全部或│            │
│      │甲○○2 │        │          │一部不能沒收│            │
│      │人。    │        │          │時，追徵其價│            │
│      │        │        │          │額或以其財產│            │
│      │        │        │          │抵償之；扣案│            │
│      │        │        │          │之電子磅秤壹│            │
│      │        │        │          │台、分裝袋壹│            │
│      │        │        │          │包、包裝紙袋│            │
│      │        │        │          │拾個均沒收│            │
│      │        │        │          │；未扣案販賣│            │
│      │        │        │          │第一級毒品所│            │
│      │        │        │          │得新臺幣伍佰│            │
│      │        │        │          │元應與甲○○│            │
│      │        │        │          │連帶沒收之，│            │
│      │        │        │          │如全部或一部│            │
│      │        │        │          │不能沒收時，│            │
│      │        │        │          │以其與甲○○│            │
│      │        │        │          │之財產連帶抵│            │
│      │        │        │          │償之。      │            │
├───┼────┼────┼─────┼──────┼──────┤
│１１（│98年5月8│臺中縣豐│海洛因1小 │丁○○販賣第│有於警詢、偵│
│即犯罪│日11時54│原市SOGO│包，500元 │一級毒品，累│查、原審及本│
│事實欄│分至12時│百貨公司│，購買人彭│犯，處有期徒│院均自白。  │
│五(4)部│14分許（│旁諾貝爾│士韋      │刑拾年。扣案│            │
│分）  │此為電話│書局    │          │之NOKIA廠牌 │            │
│      │聯絡之時│        │          │行動電話壹具│            │
│      │間）後之│        │          │（含門號0916│            │
│      │某時。行│        │          │725450號SIM │            │
│      │為人：劉│        │          │卡壹張）、電│            │
│      │志明。  │        │          │子磅秤壹台、│            │
│      │        │        │          │分裝袋壹包、│            │
│      │        │        │          │包裝紙袋拾│            │
│      │        │        │          │個均沒收；未│            │
│      │        │        │          │扣案販賣第一│            │
│      │        │        │          │級毒品所得新│            │
│      │        │        │          │臺幣伍佰元沒│            │
│      │        │        │          │收之，如全部│            │
│      │        │        │          │或一部不能沒│            │
│      │        │        │          │收時，以其財│            │
│      │        │        │          │產抵償之。  │            │
└───┴────┴────┴─────┴──────┴──────┘
附  表  二：（即被告甲○○部分）
┌───┬────┬────┬─────┬──────┬──────┐
│ 編號 │  時間  │ 地點   │數量及價格│ 論罪科刑   │有無於偵查及│
│      │        │        │、買受人  │            │審判中均自白│
├───┼────┼────┼─────┼──────┼──────┤
│１（即│98年3月1│臺中縣后│海洛因1小 │甲○○共同販│未於警詢及偵│
│犯罪事│0日16時 │里鄉聯合│包，2000元│賣第一級毒品│查中自白，僅│
│實欄一│11分許（│村三重路│，購買人吳│，累犯，處有│於原審及本院│
│(3)部分│此為電話│24-4號吳│岳龍      │期徒刑拾伍年│自白。      │
│）    │聯絡之時│岳龍住處│          │肆月。未扣案│            │
│      │間）後之│附近（原│          │之行動電話壹│            │
│      │某時。行│審誤為被│          │具（廠牌不詳│            │
│      │為人：古│告丁○○│          │，含門號0917│            │
│      │怡萍及劉│住處舊社│          │242249號SIM │            │
│      │志明2人 │村三重路│          │卡壹張）沒收│            │
│      │。      │8號附近 │          │，如全部或一│            │
│      │        │）      │          │部不能沒收時│            │
│      │        │        │          │，追徵其價額│            │
│      │        │        │          │或以其財產抵│            │
│      │        │        │          │償之；扣案之│            │
│      │        │        │          │電子磅秤壹台│            │
│      │        │        │          │、分裝袋壹包│            │
│      │        │        │          │、包裝紙袋拾│            │
│      │        │        │          │個均沒收；│            │
│      │        │        │          │未扣案販賣第│            │
│      │        │        │          │一級毒品所得│            │
│      │        │        │          │新臺幣貳仟元│            │
│      │        │        │          │應與丁○○連│            │
│      │        │        │          │帶沒收之，如│            │
│      │        │        │          │全部或一部不│            │
│      │        │        │          │能沒收時，以│            │
│      │        │        │          │其與丁○○之│            │
│      │        │        │          │財產連帶抵償│            │
│      │        │        │          │之。        │            │
├───┼────┼────┼─────┼──────┼──────┤
│２（即│98年4月2│臺中縣豐│海洛因1小 │甲○○共同販│有於98年6月1│
│犯罪事│8日16時5│原市中正│包，2000元│賣第一級毒品│9日檢察官偵 │
│實欄二│5分許（ │路肯德基│，購買人吳│，累犯，處有│查中、原審及│
│(1)部分│此為電話│速食店  │岳龍      │期徒刑拾年貳│本院自白。  │
│）    │聯絡之時│        │          │月。扣案之MO│            │
│      │間）後之│        │          │TOROLA行動電│            │
│      │某時。行│        │          │話壹具（含09│            │
│      │為人：古│        │          │00000000號SI│            │
│      │怡萍及劉│        │          │M卡壹張）、 │            │
│      │志明2人 │        │          │電子磅秤壹台│            │
│      │。      │        │          │、分裝袋壹包│            │
│      │        │        │          │、包裝紙袋拾│            │
│      │        │        │          │個均沒收；│            │
│      │        │        │          │未扣案販賣第│            │
│      │        │        │          │一級毒品所得│            │
│      │        │        │          │新臺幣貳仟元│            │
│      │        │        │          │應與丁○○連│            │
│      │        │        │          │帶沒收之，如│            │
│      │        │        │          │全部或一部不│            │
│      │        │        │          │能沒收時，以│            │
│      │        │        │          │其與丁○○之│            │
│      │        │        │          │財產連帶抵償│            │
│      │        │        │          │之。        │            │
├───┼────┼────┼─────┼──────┼──────┤
│３（即│98年5月2│臺中縣豐│海洛因1小 │甲○○共同販│有於98年6月1│
│犯罪事│日23時31│原市中正│包，2000元│賣第一級毒品│9日檢察官偵 │
│實欄二│分許（此│路肯德基│，購買人吳│，累犯，處有│查中、原審及│
│(2)部分│為電話聯│速食店  │岳龍      │期徒刑拾年貳│本院自白。  │
│）    │絡之時間│        │          │月。扣案之MO│            │
│      │）後之某│        │          │TOROLA行動電│            │
│      │時。行為│        │          │話壹具（含09│            │
│      │人：古怡│        │          │00000000號SI│            │
│      │萍及劉志│        │          │M卡壹張）、 │            │
│      │明2人。 │        │          │電子磅秤壹台│            │
│      │        │        │          │、分裝袋壹包│            │
│      │        │        │          │、包裝紙袋拾│            │
│      │        │        │          │個均沒收；│            │
│      │        │        │          │未扣案販賣第│            │
│      │        │        │          │一級毒品所得│            │
│      │        │        │          │新臺幣貳仟元│            │
│      │        │        │          │應與丁○○連│            │
│      │        │        │          │帶沒收之，如│            │
│      │        │        │          │全部或一部不│            │
│      │        │        │          │能沒收時，以│            │
│      │        │        │          │其與丁○○之│            │
│      │        │        │          │財產連帶抵償│            │
│      │        │        │          │之。        │            │
├───┼────┼────┼─────┼──────┼──────┤
│４（即│98年5月4│臺中縣豐│海洛因1小 │甲○○共同販│有於98年6月1│
│犯罪事│日20時27│原市中正│包，2000元│賣第一級毒品│9日檢察官偵 │
│實欄二│分許（此│路肯德基│，買受人吳│，累犯，處有│查中、原審及│
│(3)部分│為電話聯│速食店  │岳龍      │期徒刑拾年貳│本院自白。  │
│）    │絡之時間│        │          │月。扣案之MO│            │
│      │）後之某│        │          │TOROLA行動電│            │
│      │時。行為│        │          │話壹具（含09│            │
│      │人：古怡│        │          │00000000號SI│            │
│      │萍及劉志│        │          │M卡壹張）、 │            │
│      │明2人。 │        │          │電子磅秤壹台│            │
│      │        │        │          │、分裝袋壹包│            │
│      │        │        │          │、包裝紙袋拾│            │
│      │        │        │          │個均沒收；│            │
│      │        │        │          │未扣案販賣第│            │
│      │        │        │          │一級毒品所得│            │
│      │        │        │          │新臺幣貳仟元│            │
│      │        │        │          │應與丁○○連│            │
│      │        │        │          │帶沒收之，如│            │
│      │        │        │          │全部或一部不│            │
│      │        │        │          │能沒收時，以│            │
│      │        │        │          │其與丁○○之│            │
│      │        │        │          │財產連帶抵償│            │
│      │        │        │          │之。        │            │
├───┼────┼────┼─────┼──────┼──────┤
│５    │98年4月4│臺中縣豐│海洛因1小 │此部分未經檢│            │
│      │日13時4 │原大道旁│包，500元 │察官起訴，原│            │
│      │分至13時│統一超商│，買受人彭│審訴外裁判，│            │
│      │22分許  │        │士韋      │由本院予以撤│            │
│      │        │        │          │銷。        │            │
├───┼────┼────┼─────┼──────┼──────┤
│６（即│98年4月1│臺中縣豐│海洛因1小 │甲○○共同販│未於警詢及偵│
│犯罪事│5日11時5│原火車站│包，500元 │賣第一級毒品│查中自白，僅│
│實欄五│8分至12 │旁諾貝爾│，購買人彭│，累犯，處有│於原審及本院│
│(3)部分│時32分許│書局2樓 │士韋      │期徒刑拾伍年│自白。      │
│）    │（此為電│        │          │貳月。未扣案│            │
│      │話聯絡之│        │          │之行動電話壹│            │
│      │時間）後│        │          │具（廠牌不詳│            │
│      │之某時。│        │          │，含門號0980│            │
│      │行為人：│        │          │938804號SIM │            │
│      │甲○○及│        │          │卡壹張）沒收│            │
│      │丁○○2 │        │          │，如全部或一│            │
│      │人。    │        │          │部不能沒收時│            │
│      │        │        │          │，追徵其價額│            │
│      │        │        │          │或以其財產抵│            │
│      │        │        │          │償之。扣案之│            │
│      │        │        │          │電子磅秤壹台│            │
│      │        │        │          │、分裝袋壹包│            │
│      │        │        │          │、包裝紙袋拾│            │
│      │        │        │          │個均沒收；│            │
│      │        │        │          │未扣案販賣第│            │
│      │        │        │          │一級毒品所得│            │
│      │        │        │          │新臺幣伍佰元│            │
│      │        │        │          │應與丁○○連│            │
│      │        │        │          │帶沒收之，如│            │
│      │        │        │          │全部或一部不│            │
│      │        │        │          │能沒收時，以│            │
│      │        │        │          │其與丁○○之│            │
│      │        │        │          │財產連帶抵償│            │
│      │        │        │          │之。        │            │
└───┴────┴────┴─────┴──────┴──────┘


司法院資訊處製作；財團法人民間司法改革基金會備份。
